【裁判字號】    99,上訴,2057
【裁判日期】    991231
【裁判案由】    違反毒品危害防制條例等
【裁判全文】
臺灣高等法院臺中分院刑事判決        99年度上訴字第2057號
上  訴  人
即  被  告  洪彬華
            吳穎慶
            洪裕琅
上三人共同
指定辯護人  本院公設辯護人  劉秋蘭
上  訴  人
即  被  告  楊政璋
選任辯護人  盧永盛  律師
上列上訴人等因違反毒品危害防制條例等案件，不服臺灣彰化地
方法院99年度訴字第685、765號中華民國99年9月7日第一審判決
（起訴案號：臺灣彰化地方法院檢察署99年度偵字第4379、4380
、4381號，追加起訴案號：臺灣彰化地方法院檢察署99年度偵字
第5054、5059號），提起上訴，本院判決如下：
    主  文
一原判決關於洪彬華、吳穎慶、洪裕琅、楊政璋部分，均撤銷。
二洪彬華所犯如附表一編號1至11、附表二編號1至4所示之罪，
  各處如附表一編號1至11、附表二編號1至4「主文欄」所示之
  刑（含主刑、從刑）。應執行有期徒刑捌年，扣案如附表五編
  號1所示之物均沒收銷燬之；未扣案之如附表五編號2所示之物
  應與吳穎慶、洪裕琅連帶沒收之、如全部或一部不能沒收時，
  與吳穎慶、洪裕琅連帶追徵其價額；未扣案之如附表五編號3
  所示販賣第二級毒品所得財物均應沒收之，如全部或一部不能
  沒收時，以其財產抵償之；未扣案之如附表五編號4所示販賣
  第二級毒品所得財物均應與吳穎慶連帶沒收之，如全部或一部
  不能沒收時，以其與吳穎慶之財產連帶抵償之；未扣案之如附
  表五編號5所示販賣第二級毒品所得財物均應與洪裕琅連帶沒
  收之，如全部或一部不能沒收時，以其與洪裕琅之財產連帶抵
  償之。
三吳穎慶所犯如附表一編號3、11所示之罪，均累犯，各處如附
  表一編號3、11「主文欄」所示之刑（含主刑、從刑）。應執
  行有期徒刑伍年，扣案如附表五編號1所示之物均沒收銷燬之
  ；未扣案之如附表五編號2所示之物均應與洪彬華連帶沒收之
  ，如全部或一部不能沒收時，與洪彬華連帶追徵其價額；未扣
  案之如附表五編號4所示販賣第二級毒品所得財物均應與洪彬
  華連帶沒收之，如全部或一部不能沒收時，以其與洪彬華之財
  產連帶抵償之。
四洪裕琅所犯如附表一編號1、4所示之罪，各處如附表一編號1
  、4 「主文欄」所示之刑（含主刑、從刑）。應執行有期徒刑
  肆年陸月，扣案如附表五編號1所示之物均沒收銷燬之；未扣
  案之如附表五編號2所示之物均應與洪彬華連帶沒收之、如全
  部或一部不能沒收時，與洪彬華連帶追徵其價額；未扣案之如
  附表五編號5所示販賣第二級毒品所得財物均應與洪彬華連帶
  沒收之，如全部或一部不能沒收時，以其與洪彬華之財產連帶
  抵償之。
五楊政璋所犯如附表三編號1至10、如附表四所示之罪，各處如
  附表三編號1至10、如附表四「主文欄」所示之刑（含主刑、
  從刑）。應執行有期徒刑柒年陸月，扣案如附表六編號1、2所
  示之物均沒收之；未扣案之如附表六編號3所示之物應與湯明
  慧連帶沒收之，如全部或一部不能沒收時，與湯明慧連帶追徵
  其價額；未扣案之如附表六編號4所示之物沒收之，如全部或
  一部不能沒收時，追徵其價額；未扣案之如附表六編號5所示
  販賣第三級毒品所得財物均沒收之，如全部或一部不能沒收時
  ，以其財產抵償之；未扣案之如附表六編號6所示販賣第三級
  毒品所得財物均應與湯明慧連帶沒收之，如全部或一部不能沒
  收時，以其與湯明慧之財產連帶抵償之；未扣案之如附表六編
  號7所示販賣第二級毒品所得財物沒收之，如全部或一部不能
  沒收時，以其財產抵償之。
    事  實
一、洪彬華前曾於民國87年間因違反毒品危害防制條例案件，經
    臺灣臺東地方法院以87年度訴字第175號刑事判決判處有期
    徒刑5年8月，經上訴臺灣高等法院花蓮分院以87年度上訴字
    第403號刑事判決撤銷原審判決，改判處無罪，再經上訴由
    最高法院以90年度臺上字第2464號刑事判決撤銷原審判決，
    發回臺灣高等法院花蓮分院，由臺灣高等法院花蓮分院以90
    年度上更(一)字第57號刑事判決撤銷原審判決，改判處有期
    徒刑5年6月，經上訴由最高法院以93年度臺上字第2006號刑
    事判決駁回上訴確定；復於90年間因違反毒品危害防制條例
    等案件，經臺灣臺東地方法院以90年度東簡字第134號刑事
    簡易判決各判處有期徒刑5月、2月，應執行有期徒刑6月確
    定；另於93年間因違反毒品危害防制條例案件，經臺灣彰化
    地方法院以93年度易字第1332號刑事判決判處有期徒刑7月
    確定；復於94年間因連續施用第2級毒品案件，經臺灣雲林
    地方法院以94年度易字第306號刑事判決判處有期徒刑7月確
    定後，經移送接續執行，並經依中華民國96年罪犯減刑條例
    分別聲請臺灣雲林地方法院以96年度聲減字第1113號裁定就
    前揭臺灣雲林地方法院94年度易第306號刑事判決部分，減
    為有期徒刑3月又15日確定，另聲請臺灣臺東地方法院以97
    年度聲減字第121號裁定，就臺灣臺東地方法院90年度東簡
    字第134號刑事簡易判決部分，各減為有期徒刑2月又15日、
    1月，且與不應減刑部分即最高法院93年度臺上字第2006號
    刑事判決部分，定應執行有期徒刑5年8月確定，並於98年5
    月8日因縮短刑期假釋出監並付保護管束【前開假釋中保護
    管束之期間依執行指揮書所載原應於99年4月18日期滿，且
    至今仍未經撤銷該假釋，依法本應視為已執行完畢論；惟有
    關假釋撤銷之規定（即94年2月2日修正公布、自95年7月1日
    起施行之現行刑法第78條），係規定「假釋中因故意更犯罪
    ，受有期徒刑以上刑之宣告者，於判決確定後六月以內，撤
    銷其假釋。但假釋期滿逾三年者，不在此限。假釋撤銷後，
    其出獄日數不算入刑期內。」，是洪彬華上開假釋因本案犯
    罪，依刑法第78條之規定，既仍應於判決確定後6月以內，
    撤銷其假釋，是洪彬華上開假釋如經檢察官聲請撤銷，尚仍
    應執行殘刑，故附表二編號3、4所示之罪，自無累犯規定之
    適用】。吳穎慶曾於94年間因施用第一、二級毒品案件，經
    臺灣臺中地方法院以94年度訴字第1269號刑事判決各判處有
    期徒刑10月、8月，應執行有期徒刑1年4月確定，經移送執
    行，於95年11月14日因縮短刑期假釋出監並付保護管束，並
    於96年2月9日保護管束期滿視為執行完畢。
二、洪彬華明知甲基安非他命（起訴書誤載為安非他命，下同）
    為毒品危害防制條例第2條第2項第2款所定之第二級毒品，
    不得非法販賣、持有，竟先、後11次各別起意，其中7次獨
    自基於意圖營利之販賣第二級毒品甲基安非他命之犯意（指
    附表一編號2、5至10所示部分）、另2次與已成年之吳穎慶
    共同基於意圖營利之販賣第二級毒品甲基安非他命之犯意聯
    絡（指附表一編號3、11所示部分），又另2次則與已成年之
    洪裕琅共同基於意圖營利之販賣第二級毒品甲基安非他命之
    犯意聯絡（指附表一編號1、4所示部分），除附表一編號10
    未以電話先行與買者聯絡外，其餘各次均以其所有之000000
    0000號行動電話1支（上開行動電話及SIM卡均未扣案，如附
    表五編號2所載。起訴書誤載另有以0000000000號、0000000
    000號、0000000000號行動電話聯絡販賣甲基安非他命）作
    為聯絡販賣甲基安非他命所用之工具，於如附表一編號1至
    11所示之時、地，以如附表一編號1至11所示之方式，分別
    單獨販賣甲基安非他命共計7次（指附表一編號2、5至10所
    示部分）、與吳穎慶共同販賣甲基安非他命2次（指附表一
    編號3、11所示部分）、與洪裕琅共同販賣甲基安非他命2次
    （指附表一編號1、4所示部分）得逞（各次販賣之時、地、
    方式、所得財物等詳細情形，各詳如附表一編號1至11所載
    ）。
三、洪彬華明知甲基安非他命屬於毒品危害防制條例第2條第2項
    第2款所列管之第二級毒品，並經行政院衛生署明令公告列
    為禁藥管理，係屬藥事法第22條第1項第1款所定之禁藥，不
    得轉讓或持有，竟先、後4次各別起意，各次均基於無償轉
    讓禁藥即第二級毒品甲基安非他命之犯意，於如附表二編號
    1至4所示之時、地，分別各轉讓微量約0.1至0.2公克之甲基
    安非他命與金萬吉、林金源、黃俊發及邱柏勛各1次。
四、楊政璋明知愷他命（Ketamine，下稱：愷他命）係毒品危害
    防制條例第2條第1項第3款所定之第三級毒品，非經許可，
    不得販賣、持有，竟先、後10次各別起意，其中9次各與已
    成年之湯明慧（所為販賣第三級毒品等犯行，已由原審法院
    以99年度訴字第685號判處應執行刑為有期徒刑4年6月確定
    ）共同基於意圖營利之販賣第三級毒品愷他命之犯意聯絡（
    指附表三編號1至9所示部分，起訴書誤載附表三編號9係楊
    政璋單獨所犯），另1次則單獨基於意圖營利之販賣第三級
    毒品愷他命之犯意（指附表三編號10所示部分），分別以其
    所有如附表六編號2所示之行動電話1支（該支行動電話1支
    已扣案；惟其內裝放亦屬其所有之如附表六編號3所示之000
    0000000號SIM卡1枚，則未扣案）作為其與湯明慧共同為如
    附表三編號5至7所示販賣愷他命各1次犯行之聯絡工具，及
    以湯明慧所有如附表六編號1所載之0000000000號行動電話1
    支（前開行動電話及SIM卡均已扣案）作為其與湯明慧共犯
    如附表三編號1至4、8、9所示共同販賣愷他命各1次及其單
    獨為如附表三編號10所示販賣愷他命1次（該次湯明慧不知
    情而未參與）所用之聯絡工具（起訴書誤載另有以00000000
    00號、0000000000號、0000000000號行動電話作為本案聯絡
    工具），分別於如附表三編號1至10所示之時、地，以如附
    表三編號1至10所示之方式，與湯明慧共同販賣愷他命9次（
    指附表三編號1至9所示部分），及單獨販賣愷他命1次（指
    附表三編號10所示部分）得逞（各次販賣之時、地、方式、
    所得財物等詳細情形，各詳如附表三編號1至10所載）。
五、楊政璋明知甲基安非他命為毒品危害防制條例第2條第2項第
    2款所定之第二級毒品，不得非法販賣、持有，竟獨自基於
    販賣第二級毒品甲基安非他命之犯意，意圖營利，於附表四
    所示之時、地，以其所有如附表六編號2所示之行動電話1支
    （已扣案，其內裝放亦屬其所有、未扣案之如附表六編號4
    所示之0000000000號SIM卡1枚）作為聯絡工具，以如附表四
    所示之方式，販賣甲基安非他命1次與陳品榛，得款新臺幣
    （下同）3千元。
六、嗣經警據報由檢察官向法院聲請核准對洪彬華、楊政璋、湯
    明慧等人持用之0000000000號、0000000000號、0000000000
    號、0000000000號等門號施以通訊監察後，由警方於99年4
    月26日晚上9時5分，持原審法院核發之搜索票，前至楊政璋
    、湯明慧位於彰化縣和美鎮○○路○段496號租屋處搜索而查
    獲，並扣得如附表六編號1、2所示之行動電話等物；復由警
    方於99年4月27 日上午7時30分，持原審法院核發之搜索票
    ，至洪彬華位於彰化縣彰化市○○路247號住處搜索而查獲
    ，並起獲洪彬華於如附表一編號1所示行為前所販入而販賣
    剩餘之如附表五編號1所示之甲基安非他命4包等物扣案。
七、案經彰化縣警察局彰化分局報請臺灣彰化地方法院檢察署檢
    察官偵查起訴，及由彰化縣警察局彰化分局報請臺灣彰化地
    方法院檢察署檢察官偵查起訴後追加起訴。
    理  由
一、程序部分：按一人犯數罪者、數人共犯一罪或數罪者，均為
    相牽連之案件；於第一審辯論終結前，得就與本案相牽連之
    犯罪或本罪之誣告罪，追加起訴。追加起訴，得於審判期日
    以言詞為之，刑事訴訟法第7條第1、2款、第265條分別定有
    明文。經查，檢察官於原審法院99年度訴字第685號案件辯
    論終結前，就被告洪彬華另犯如附表一編號3所示之販賣第2
    級毒品甲基安非他命罪，於原審法院99年8月17日審判期日
    以言詞追加起訴，依上揭說明，係屬係被告洪彬華一人犯數
    罪之相牽連案件；又檢察官認為被告吳穎慶就如附表一編號
    3、11所示販賣第2級毒品甲基安非他命罪，及被告洪裕琅如
    附表一編號1、4所示販賣第2級毒品甲基安非他命部分分別
    與原起訴之同案被告洪彬華間，具犯意聯絡與行為分擔，係
    屬數人共犯一罪之相牽連案件而追加起訴，依上揭說明，程
    序上均合於追加起訴之要件。
二、證據能力部分：
（一）按檢察官職司追訴犯罪，就審判程序之訴訟構造言，檢察
      官係屬與被告相對立之當事人一方，偵查中對被告以外之
      人所為之偵查筆錄，或被告以外之人向檢察官所提之書面
      陳述，性質上均屬傳聞證據。自理論上言，如未予被告反
      對詰問、適當辯解之機會，一律准其為證據，似有違當事
      人進行主義之精神，對被告之防禦權亦有所妨礙；然而現
      階段刑事訴訟法規定檢察官代表國家偵查犯罪、實施公訴
      ，必須對於被告之犯罪事實負舉證之責，依法其有訊問被
      告、證人及鑑定人之權，證人、鑑定人且須具結，而實務
      運作時，偵查中檢察官向被告以外之人所取得之陳述，原
      則上均能遵守法律規定，不致違法取供，其可信性極高，
      為兼顧理論與實務，乃於修正刑事訴訟法時，增列第159
      條之1第2項，明定被告以外之人（含被害人、證人等）於
      偵查中向檢察官所為陳述，除顯有不可信之情況者外，得
      為證據，並於92年9月1日施行（最高法院94年度臺上字第
      7416號判決意旨參照）。又所謂「顯有不可信性」，係指
      陳述是否出於供述者之真意、有無違法取供情事之信用性
      而言，故應就偵查或調查筆錄製作之原因、過程及其功能
      等加以觀察其信用性，據以判斷該傳聞證據是否有顯不可
      信或有特別可信之情況而例外具有證據能力，並非對其陳
      述內容之證明力如何加以論斷，二者之層次有別，不容混
      淆（最高法院94年度臺上字第629號判決要旨可參）。經
      查，如附表一至四「證據欄」所示於偵訊中證述之證人分
      別在檢察官偵查時，均係以證人之身分，經檢察官告以具
      結之義務及偽證之處罰，經其等具結，而於負擔偽證罪之
      處罰心理下所為，係經以具結擔保其等證述之真實性；且
      前開證人分別於檢察官訊問時之證述，並無證據顯示係遭
      受強暴、脅迫、詐欺、利誘等外力干擾情形，或在影響其
      心理狀況致妨礙其自由陳述等顯不可信之情況下所為。上
      揭證人分別於偵訊時之陳述既無顯不可信之情況，依上開
      說明，自均有證據能力。
（二）又通訊監察之監聽譯文如係被告以外之人之司法警察（官
      ）監聽人員，於審判外將監聽所得資料以現譯方式整理後
      予以記錄而得，則本質上屬於被告以外之人於審判外之書
      面陳述，為傳聞證據，依刑事訴訟法第159條第1項規定，
      除法律有規定者外，不得作為證據。故如欲採被告以外之
      人於審判外之書面陳述為證據時，必須符合法律所規定之
      例外情形，方得認其審判外之書面陳述有證據能力，並須
      於判決中具體扼要說明其符合傳聞證據例外之情況及心證
      理由，否則即有違證據法則及判決不備理由之違誤（最高
      法院98年度臺上字第669號判決要旨參照）。另按無證據
      能力、未經合法調查之證據，不得作為判斷之依據，刑事
      訴訟法第155條第2項定有明文。而證據能力之有無，乃法
      院應依職權調查、認定之事項，不因當事人未加爭執，即
      可毋庸調查而逕認有證據能力。又文書，由公務員製作者
      ，應記載製作之年、月、日及其所屬機關，由製作人簽名
      ，刑事訴訟法第39條定有明文（最高法院97年度臺上字第
      994號判決要旨參照）。至通訊監察之錄音、錄影，其所
      錄取之聲音或畫面，既係憑機械力拍錄，未經人為操控，
      該錄音、錄影經依刑事訴訟法第165條之1第2項規定之調
      查程式後，自有證據能力（最高法院98年度臺上字第669
      號判決要旨參照）。經查，卷附彰化縣警察局彰化分局偵
      辦被告洪彬華、楊政璋及同案被告湯明慧販毒案通訊監察
      譯文表3份【監察號碼：0000000000號（被告洪彬華）、
      0000000000號（被告湯明慧）、0000000000號、00000000
      00號（被告楊政璋）】（參見原審卷一第64頁至第164頁
      ），分別係由製作人即彰化縣警察局彰化分局偵查佐鄭程
      嘉、小隊長林財慶陸續於98年12月21日起至99年5月7日止
      負責製作蓋章，核與前揭規定之程式相符；又按有事實足
      認被告或犯罪嫌疑人有最輕本刑為3年以上有期徒刑之罪
      嫌，並危害國家安全或社會秩序情節重大，而有相當理由
      可信其通訊內容與本案有關，且不能或難以其他方法蒐集
      或調查證據者，得發通訊監察書；前項通訊監察書，偵查
      中由檢察官依司法警察機關聲請或依職權以書面記載第11
      條之事項，並敘明理由、檢附相關文件，聲請該管法院核
      發；檢察官受理申請案件，應於2小時內核復。如案情複
      雜，得經檢察長同意延長2小時。法院於接獲檢察官核轉
      受理申請案件，應於24小時內核復。審判中由法官依職權
      核發。法官並得於通訊監察書上對執行人員為適當之指示
      ，通訊保障及監察法第5條第1項第1款、第2項定有明文。
      經查，本案監聽行動電話門號0000000000號（被告洪彬華
      ）、0000000000號（被告湯明慧）、0000000000號、0000
      000000號（被告楊政璋）之監聽譯文3份（參見原審卷一
      第64頁至第164頁）係司法警察人員，以被告洪彬華、楊
      政璋及同案被告湯明慧分別涉嫌販賣第2、3級毒品罪嫌，
      危害社會秩序情節重大，並有相當理由可信其通訊內容與
      本案有關，難以其他方法蒐集或調查證據為由，經由臺灣
      彰化地方法院檢察署檢察官向本院聲請核發通訊監察書，
      經原審法院分別於99年1月11日核發99年聲監字第000009
      號通訊監察書、於99年2月8日核發99年聲監續字第000053
      號通訊監察書、於99年3月9日核發99年聲監續字第000099
      號通訊監察書（參見臺灣彰化地方法院檢察署99年度偵字
      第4380號偵查卷宗第116頁至第184、188、180頁）、於98
      年12月18日核發98年聲監字第000756號通訊監察書、於99
      年1月20日核發99年聲監字第000038號通訊監察書、於99
      年3月9日核發99年聲監字第000124號通訊監察書、於99年
      4月8日核發99年聲監續字第000142號通訊監察書（參見臺
      灣彰化地方法院檢察署99年度偵字第4380號偵查卷宗第
      182、183、181、177頁）、於99年2月8日核發99年聲監字
      第000069號通訊監察書（參見臺灣彰化地方法院檢察署99
      年度偵字第4380號偵查卷宗第187頁）辦理，此有各該通
      訊監察書及電話附表附卷可稽，是上揭監聽譯文，係司司
      法警察依本院核發之通訊監察書，合法監聽電話錄製之錄
      音帶聽譯所得，且經檢察官、被告洪彬華、吳穎慶、洪裕
      琅、楊政璋及同案被告湯明慧及其等選任辯護人均同意作
      為證據，又本院查無其他不法之情狀，足認得為本案之證
      據，依刑事訴訟法第159條之5之規定，均有證據能力。
（三）另按刑事訴訟法第159條之5規定：「（第1項）被告以外
      之人於審判外之陳述，雖不符前4條之規定，而經當事人
      於審判程序同意作為證據，法院審酌該言詞陳述或書面陳
      述作成時之情況，認為適當者，亦得為證據。（第2項）
      當事人、代理人或辯護人於法院調查證據時，知有第159
      條第1項不得為證據之情形，而未於言詞辯論終結前聲明
      異議者，視為有前項之同意」，其立法意旨在於傳聞證據
      未經當事人之反對詰問予以核實，原則上先予排除，惟若
      當事人已放棄詰問或未聲明異議，基於證據資料愈豐富，
      愈有助於真實發現之理念，且強化言詞辯論原則，法院自
      可承認該傳聞證據例外擁有證據能力。經查，有關下述所
      引用其餘不符合刑事訴訟法第159條之1至第159條之4規定
      之證據，業經到庭檢察官、被告洪彬華、吳穎慶、洪裕琅
      、楊政璋及其等之辯護人於本院準備程序明示同意作為證
      據（見本院99年度上訴字第2057號卷第93頁），並經本院
      於審理時當庭直接提示而為合法之調查，且檢察官、被告
      洪彬華、吳穎慶、洪裕琅、楊政璋及其等之辯護人均未於
      言詞辯論終結前聲明異議，本院審酌前開證據作成或取得
      之狀況，並無非法或不當取證之情事，故認為適當而均得
      以作為證據，是前開證據依刑事訴訟法第159條之5之規定
      ，具有證據能力。
三、訊據被告洪彬華對於如附表一編號1至11、附表二編號1至4
    ；被告吳穎慶對於如附表一編號3、11；被告洪裕琅對於如
    附表一編號1、4；被告楊政璋對於如附表三編號1至10、附
    表四所示之犯行均坦承不諱，且查：
（一）按施用毒品者所稱其向某人買受毒品之指證，不得作為有
      罪判決之唯一證據，仍須調查其他必要之證據，以察其是
      否與事實相符；蓋毒品買受者之指證，其憑信性於通常一
      般人已有所懷疑，尚難確信其為真實，況依毒品危害防制
      條例第17條之規定，其供出毒品來源因而破獲者，復得減
      輕其刑，則其指證之真實性猶有疑慮，是施用毒品者之指
      證，其真實性有待其他必要證據加以補強。所謂必要之補
      強證據，固不以證明販賣毒品犯罪構成要件之全部事實為
      必要，但以與施用者之指證具有相當之關聯性為前提，其
      經與施用者之指證綜合判斷，已達於通常一般人均不致有
      所懷疑，而得確信施用者之指證為真實者，始得為有罪之
      認定（最高法院97年度臺上字第277號、同院97年度臺上
      字第865號判決要旨參照），先予指明。
（二）上揭事實除有被告洪彬華、吳穎慶、洪裕琅、楊政璋於本
      院之自白外，復有如附表一至附表四「證據欄」所示之證
      人分別於警詢中陳述、偵訊中具結證述（卷證標示詳見附
      表一至附表四「證據欄」所載）在卷可稽，酌以上揭證人
      與被告洪彬華、吳穎慶、洪裕琅、楊政璋及同案被告（指
      原審之同案被告，下同）湯明慧間並無仇恨嫌隙，在客觀
      上並無虛詞誣陷之必要，且被告洪彬華、楊政璋及同案被
      告湯明慧分別持用行動電話門號0000000000號、00000000
      00號、0000000000號、0000000000號行動電話，經警方依
      本院核發通訊監察書對被告洪彬華、楊政璋及同案被告湯
      明慧施以通訊監察，亦發現如附表一至附表四（除附表一
      編號10、附表二編號3、4以外）所示之證人確有各以其等
      所使用如「販賣方式」「轉讓方式」欄所示之電話撥打被
      告洪彬華、楊政璋及同案被告湯明慧所使用之上開行動電
      話門號與被告洪彬華、楊政璋及同案被告湯明慧聯繫等情
      ，此有上開「證據欄」所示之通訊監察譯文、雙向通聯記
      錄附卷可參；雖觀諸其等通話內容多僅有與被告洪彬華、
      楊政璋及同案被告湯明慧約定地點，偶有提及交易之金額
      ，而未均明確提及交易毒品之名稱、金額及數量等情，然
      審酌國內對於販賣或轉讓毒品、禁藥、偽藥者科以高度刑
      責，衡情一般販毒者或供毒者為避免遭警方監聽查緝，而
      於通訊中少有逕以「毒品」、「甲基安非他命」、「愷他
      命」等名稱或相近用語稱之，而幾乎均以暗語或彼此有默
      契之含混語意而為溝通，是警方合法執行通訊監察所得內
      容中，雖雙方未明示購買毒品甲基安非他命、愷他命，苟
      無違背經驗法則及論理法則，仍得據以認定毒品甲基安非
      他命、愷他命交易或轉讓行為之存在。另觀諸附表一至附
      表四「證據欄」所示之證人分別於警詢、偵訊中，對於其
      等購買或受讓甲基安非他命及買入愷他命之方式等相關細
      節性事項，要與被告洪彬華、吳穎慶、洪裕琅、楊政璋及
      同案被告湯明慧分別於原審及本院供述之自白內容相符，
      且相當明確，故其等此部分證詞並無瑕疵，確非虛捏之詞
      ，應可採信。是被告洪彬華、吳穎慶、洪裕琅、楊政璋確
      有前揭犯行均足認定。
（三）又起訴書雖認被告楊政璋如附表三編號9所示販賣愷他命
      之犯行，係單獨所為，然依尤弘鈞於如附表三編號9所示
      之99年3月13日下午6時29分持用0000000000號行動電話與
      湯明慧使用之0000000000號行動電話通話之內容，尤弘鈞
      於電話中詢問湯明慧「那裡甘有圓圈圈」，湯明慧回稱「
      有啦」，尤弘鈞又稱「按奈好我等勒去那裡再跟你說好Y
      」，湯明慧稱「你現在隨要過來還是按怎，不然伊現在要
      出去Y勒」，尤弘鈞復稱「妳幫我跟伊留2」，湯明慧答稱
      「喔好」等語（見原審卷一第154頁之通訊監察譯文），
      又證人湯明慧於警詢時證稱：上開通話所稱之「圓圈圈」
      即係指愷他命毒品，尤弘鈞要其向被告楊政璋預留2包愷
      他命，「伊」是指被告楊政璋等語（見99年度偵字第4379
      號卷第26頁），又證人湯明慧於偵訊時並證稱：尤弘鈞於
      上開通話時間後，確有前來租屋處與被告楊政璋見面，並
      以500元向被告楊政璋購得愷他命1包，其有在場看到上開
      整個經過，當天尤弘鈞確定是買500元的愷他命，因被告
      楊政璋只剩2包，1包要自己用，所以只能賣1包給尤弘鈞
      ，尤弘鈞當時是拿1千元給被告楊政璋，被告楊政璋找500
      元給尤弘鈞等語（見99年度偵字第4380號卷第150頁）。
      是依前揭事證所示，以暗語「圓圈圈」意旨愷他命而知情
      之湯明慧，既已在電話中與尤弘鈞聯繫、參與尤弘鈞與被
      告楊政璋約定交易愷他命之構成要件行為，且事後確已交
      易完成，則湯明慧自為販賣愷他命之共犯，檢察官及原審
      判決認該次係被告楊政璋單獨所犯，尚有未洽。
（四）按毒品危害防制條例第4條之販賣毒品罪，行為人祇須有
      營利之意圖而販入或賣出毒品者，其犯罪即屬成立，並不
      因行為人所獲得之利益係現金或其他實物而有不同（最高
      法院97 年度臺上字第2422號判決要旨參照）。經查，甲
      基安非他命、愷他命毒品害人匪淺，政府明令禁止非法施
      用販賣，若非有利可圖，被告洪彬華、吳穎慶、洪裕琅、
      楊政璋當無甘冒重典而販賣之理；況被告洪彬華於原審審
      理時自承販賣甲基安非他命1千元可獲利2百元，另被告楊
      政璋於原審審理時亦陳稱販賣甲基安非他命3千元可獲利1
      千元，販賣愷他命6百元則可獲利3百元（參見原審99年8
      月17日審判筆錄第20頁）等語。是被告洪彬華、吳穎慶、
      洪裕琅就其等所參與如附表一所示之販賣甲基安非他命部
      分之犯行，及被告楊政璋就如附表三、四所示之販賣愷他
      命、甲基安非他命之犯行部分，均有從中賺取牟利之意圖
      及事實，已可認定。
（五）被告洪彬華為警查獲時扣案之行動電話3支，分別為與本
      案無關之0000000000號、0000000000號及0000000000號，
      已據被告洪彬華於警詢時供明（見彰警分偵字第099001
      5219號卷第3頁），且有上開行動電話3支扣案可佐（見本
      院99年度上訴字第2057號卷第99、100頁之上開行動電話3
      支之照片），被告洪彬華所有之0000000000號行動電話及
      SIM卡均未扣案，警方之扣押物品目錄表（見同上警卷第
      93頁）係將0000000000號行動電話之門號誤載為00000000
      00號等情，已據被告洪彬華於本院準備程序確認陳明（見
      本院99年度上訴字第2057號卷第95頁反面、第96頁）。又
      被告楊政璋係將未扣案之其所有如附表六編號3、4所示之
      0000000000號、0000000000號SIM卡各1枚，放置在其所有
      已扣案之如附表六編號2所示之行動電話1支內，供以分別
      犯如附表三編號5至7之販賣愷他命、如附表四所示之販賣
      甲基安非他命犯行等情，亦據被告楊政璋於本院準備程序
      陳明（見本院99年度上訴字第2057號卷第95頁正、反面）
      。原判決誤認上開0000000000號之行動電話1支及SIM卡1
      枚、0000000000號SIM卡及0000000000號SIM卡各1枚均已
      扣案，尚有未洽。而被告洪彬華、吳穎慶、洪裕琅並未以
      0000000000號、0000000000號、0000000000號行動電話供
      本案犯罪之用；被告楊政璋亦未以0000000000號、000000
      0000號、0000000000號行動電話作為本案聯絡之用，起訴
      書記載前揭行動電話係供本案所用之犯罪工具，且未提出
      相關證據以證，尚有誤會。
（六）按毒品危害防制條例第17條第1項規定，犯同條例第4條至
      第8條、第10條或第11條之罪，供出毒品來源，因而查獲
      其他正犯或共犯者，減輕或免除其刑。其立法目的，在利
      用減刑之寬典，鼓勵運輸、販賣、吸用或持有毒品之行為
      人，供出毒品之來源，藉以擴大防制毒品之成效，使煙毒
      易於斷絕。故凡觸犯該條所列舉之罪者，據實指陳其毒品
      所直接由來之人或地，並因而破案查獲者，即符合該條得
      減輕其刑之規定，至其所供毒品由來之人，與之是否具有
      共犯關係，並非所問（最高法院89年度臺上字第3970號判
      決要旨參照）。經查，被告楊政璋於其所提出之上訴狀載
      稱其已供出如附表三、附表四之毒品來源尤弘鈞而使檢察
      官得以據以分案偵查，應有毒品危害防制條例第17條第1
      項規定之適用云云；然被告楊政璋於本院準備程序供稱其
      所稱供出來源尤弘鈞而應減刑的部分只有附表四之販賣甲
      基安非他命犯行，僅有該次之毒品甲基安非他命之來源係
      來自尤弘鈞，其餘附表三之部分其並未供出來源，且其已
      忘記如附表四所示之甲基安非他命係於何時向尤弘鈞購得
      等語（見本院99年度上訴字第2057號卷第93頁反面至第94
      頁反面），又尤弘鈞涉嫌自99年1至3月間，多次以1千元
      之代價，販賣甲基安非他命與被告楊政璋之罪嫌，經臺灣
      彰化地方法院檢察署檢察官以99年度偵字第6010號偵查後
      ，業於99年7月29日經檢察官以罪嫌不足而為不起訴之處
      分，有上開不起訴處分書1件在卷可考（見本院99年度上
      訴字第2057號卷第68-1頁），且迄本院審理辯論終結時，
      並無尤弘鈞涉嫌販賣甲基安非他命另經偵查、起訴之情事
      ，有尤弘鈞之臺灣高等法院被告前案紀錄表1份在卷可憑
      （見本院99年度上訴字第2057號卷第111頁），故既未有
      因被告楊政璋供出尤弘鈞經「破獲」之事實，被告楊政璋
      及其辯護人主張本案應有毒品危害防制條例第17條第1項
      規定之適用，即無可採；被告楊政璋之辯護人於本院聲請
      調取上開臺灣彰化地方法院檢察署99年度偵字第6010號案
      卷，依前開該案之不起訴處分書及尤弘鈞之臺灣高等法院
      被告前案紀錄表所示，本院認已無必要，併予敘明。
（七）再如附表五編號一所示之結晶物4包經送驗之結果，認係
      第二級毒品甲基安非他命（起訴書誤載認定為安非他命，
      尚有未洽。分別驗前淨重0.7043公克，驗後淨重0.7037公
      克；驗前淨重0.0959公克、驗後淨重0.0950公克；驗前淨
      重0.6138公克，驗後淨重0.6130公克；驗前淨重0.6140公
      克，驗後淨重0. 6133公克）等情，有行政院衛生署草屯
      療養院99年7月7日草療字鑑字第0990600209號鑑定書1份
      （參見原審卷一第212頁至第213頁）附卷可參，且該4包
      甲基安非他命均係被告洪彬華於如附表一編號1所示第1次
      販賣甲基安非他命之行為前所販入、供如附表一各次販賣
      所剩餘之甲基安非他命等情，已據被告洪彬華於本院陳明
      （見本院99年度上訴字第2057號卷第96頁正、反面）。此
      外，復有如附表五編號1所示之甲基安非他命4包、如附表
      六編號1、2所示之行動電話扣案可佐，本件事證明確，被
      告洪彬華、吳穎慶、洪裕琅、楊政璋前揭犯行均洵足認定
      。
四、論罪部分：
（一）按毒品危害防制條例第4條第1項等條文業已於98年5月20
      日修正公布，其生效施行日期應為同年月22日。蓋按法規
      之制定與法規之修正，如有特定生效日之必要者，依中央
      法規標準法第14條或第20條第2項準用第14條之規定，應
      分別特定其施行日期，法規制定或前次修正基於特殊因素
      所特定之施行日期，並不適用於日後修正或再次修正之條
      文。又法律之制定或修正，若未明定施行日期者，中央法
      規標準法雖未規定應自何時生效，然法律既經制定或修正
      並經總統公布，自應依一般原則，自公布日起算至第3日
      發生效力。至於92年7月9日修正公布之毒品危害防制條例
      第36條規定：「本條例自公布後六個月施行。」其立法理
      由係謂：「（一）依修正草案第2條第3項規定，法務部需
      會同衛生署成立審議委員會每三個月定期檢討調整毒品之
      分級及品項，而本次新增第四級毒品，有需要在新法施行
      前先經該審議會檢討後再調整公布，爰預留六個月緩衝期
      ，以利處理。（二）依本條例新修正之規定，有必要再訂
      定相關子法及修正相關法規，以配合本條例之施行，故亦
      有需要預留適當緩衝期，以利訂頒相關子法及相關法規之
      配合修正」。故該條規定，顯係因應該次修正之需，始預
      留適當之緩衝期。與本次之修正並未定有施行日期之特別
      規定，且亦未明示係基於何特殊因素而修正，自並不能適
      用92年7月9日修正公布之毒品危害防制條例第36條自公布
      後六個月施行之規定。是98年5月20日修正公布之毒品危
      害防制條例第4條第1項等條文，已自同年月22日起生效施
      行，本件被告洪彬華、吳穎慶、洪裕琅所為販賣甲基安非
      他命、被告楊政璋所犯販賣甲基安非他命及販賣愷他命之
      行為時均已在上開修正條文生效施行之後，自應逕適用修
      正後即現行毒品危害防制條例之規定，而無須為新、舊法
      之比較，先予敘明。
（二）復查甲基安非他命係毒品危害防制條例第2條第2項第2款
      規定之第二級毒品，但其亦屬於藥事法所稱之禁藥（即藥
      事法第22條第1款所稱之「經中央衛生主管機關明令公告
      禁止製造、調劑、輸入、輸出、販賣或陳列之毒害藥品」
      ）。而明知為禁藥而轉讓者，（93年4月21日修正公布，
      同年月23日施行）藥事法第83條第1項亦定有處罰明文。
      故行為人明知為禁藥即甲基安非他命而轉讓予他人者，除
      成立毒品危害防制條例第8條第2項之轉讓第二級毒品罪外
      ，亦構成藥事法第83條第1項之轉讓禁藥罪，此係屬同一
      犯罪行為而同時有二種法律可資處罰之法條（規）競合情
      形，應依重法優於輕法等法理擇一處斷（參見最高法院97
      年度臺上字第3490號判決）；又毒品未必係經公告之禁藥
      ，禁藥亦未必為毒品。毒品危害防制條例與藥事法二者，
      並無必然之特別法與普通法關係。故除有轉讓之第二級毒
      品達毒品危害防制條例第8條第6項之一定數量，經依法加
      重後之法定刑較藥事法第83條第1項之法定刑為重之情形
      外，因藥事法第83條第1項為重法，應優先適用藥事法處
      罰（參見最高法院94年度臺上字第7021號、96年度臺上字
      第3582號、97年度臺非字第397號判決）。
（三）再按愷他命係毒品危害防制條例第2條第2項第3款所規定
      之第3級毒品，不得非法持有、販賣或轉讓。又按藥事法
      第22條所稱之「禁藥」，係指該條第1項第1款「經中央衛
      生主管機關明令公告禁止製造、調劑、輸入、輸出、販賣
      或陳列之毒害藥品」及第2款上段「未經核准輸入之藥品
      」而言；至於藥事法上所稱之「管制藥品」，依同法第11
      條之規定，則指「管制藥品管理條例第3條規定所稱之管
      制藥品」。藥事法對於「管制藥品」、「禁藥」既分別各
      有其定義，足見「管制藥品」，非必即屬上揭規定之「禁
      藥」，至屬無疑（最高法院98年度臺上字第2810號判決意
      旨參見）。又依行政院衛生署98年2月10日衛署藥字第098
      0309854號函示，認為藥品之製造或輸入，依藥事法第39
      條之規定，應向本署申請查驗登記，並經核領藥品許可證
      後，始得製造或輸入，且藥物之製造，應依藥事法第57條
      之規定辦理。至毒品危害防制條例所稱之各級毒品，列屬
      藥事法第22條第1項第1款所稱之毒害藥品者，即屬藥事法
      所稱之禁藥；其非屬藥事法第22條第1項第1款所稱之禁藥
      之藥品（含列屬管制藥品管理條例第3條所稱之各級管制
      藥品中之「愷他命成分」，應屬藥品管理，其製造或輸入
      ，應依上開藥事法之相關規定辦理，始為合法否則應究其
      來源認屬藥事法第20條第1項第1款未經核准擅自製造之偽
      藥，抑或同法第22條第1項第2款未經核准擅自輸入之禁藥
      ；併甚或認屬合法產品非法使用之毒品危害防制條例所稱
      之第3級毒品，予以審酌等語，此有該署上揭函文影本1份
      （參見原審卷一第190頁反面至第191頁）附卷可參，依上
      揭函示內容雖表明愷他命成分，尚未列屬藥事法第22條第
      1項第1款所稱「經中央衛生主管機關明令公告禁止製造、
      調劑、輸入、輸出、販賣或陳列之毒害藥品」之禁藥，然
      仍應依其來源認究係屬藥事法第20條第1款所稱未經核准
      擅自製造之偽藥，抑或同法第22條第1項第2款未經核准擅
      自輸入之禁藥；併甚或認屬合法產品非法使用之毒品危害
      防制條例所稱之第3級毒品。亦即，愷他命成分應屬藥品
      管理，同時亦列屬管制藥品管理條例第3條所稱之第3級管
      制藥品，亦係毒品危害防制條例第2條所規範之第3級毒品
      ，但尚未列屬藥事法第22條第1項第1款所稱經行政院衛生
      署明令公告禁止製造、調劑、輸入、輸出、販賣或陳列之
      毒害藥品之禁藥。而雖卷內無積極證據足認被告楊政璋所
      販賣如附表三所示之愷他命係由國外輸入（按如係未經核
      准擅自輸入則屬禁藥），復衡以新聞媒體曾多次報導國內
      有查獲多起違法製造愷他命之案例觀之，依經驗法則判斷
      被告楊政璋販賣之愷他命，應屬國內違法所製造之偽藥，
      應堪認定。惟一犯罪行為同時有二種以上之法律規定可資
      處罰者，為法條競合，應先依「重法優於輕法」、「後法
      優於前法」等法理，以決定適用之法律，已如前述。是明
      知甲基安非他命為藥事法所規定之禁藥、愷他命則為藥事
      法所規定之偽藥而販賣予他人，除各應成立毒品危害防制
      條例第4條第2項、第3項之販賣第2級、第3級毒品罪外，
      亦同時分別構成藥事法第83條第1項之販賣禁藥罪、販賣
      偽藥罪，均為一犯罪行為同時有2種法律可資處罰之法條
      競合，應依「重法優於輕法」、「後法優於前法」法理，
      擇一處斷。依藥事法第83條第1項明文規定販賣禁藥（偽
      藥）罪，其法定刑為「7年以下有期徒刑，得併科新臺幣5
      百萬元以下罰金。」；又毒品危害防制條例第4條第2項、
      第3項各定有販賣第2級毒品罪、販賣第3級毒品，法定刑
      則分別為「無期徒刑或7年以上有期徒刑，得併科新臺幣1
      千萬元以下罰金。」、「處5年以上有期徒刑，得併科新
      臺幣7百萬元以下罰金。」。經比較後，就販賣第2級毒品
      、第3級毒品部分，毒品危害防制條例第4條第2、3項之法
      定本刑，均較藥事法第83條第1項之法定本刑之罪為重。
      是依前述「重法優於輕法」之法理，被告洪彬華、吳穎慶
      、洪裕琅、楊政璋販賣第2級毒品甲基安非他命及被告楊
      政璋販賣第3級毒品愷他命之犯行部分，均應分別優先適
      用毒品危害防制條例第4條第2項、第3項之規定處斷。
（四）另按刑事上販賣罪之完成，與民事上買賣契約之成立，二
      者之概念尚有不同。在民事上，買賣雙方就買賣標的物與
      價金等買賣要件之意思表示一致，其買賣契約固已成立。
      然刑事上之販賣行為，則須以營利為目的，將標的物販入
      或賣出，有一於此，其犯罪行為始為完成，苟行為人尚未
      將標的物販入或賣出，即難謂其販賣行為已屬完成。而所
      謂賣出，自應以標的物已否交付為斷，苟標的物已交付，
      縱買賣價金尚未給付，仍應論以販賣既遂罪；反之，如標
      的物尚未交付，縱行為人已收受價金，仍難謂其販賣行為
      已屬完成（參照最高法院88年度臺上字第3760號判決意旨
      ）。
（五）是核被告洪彬華如附表一編號1至11、被告吳穎慶如附表
      一編號3、11、被告洪裕琅如附表一編號1、4、被告楊政
      璋如附表四所為，均係犯毒品危害防制條例第4條第2項之
      販賣第二級毒品罪；又被告楊政璋如附表三編號1至10所
      為，則各係犯同條例第4條第3項之販賣第三級毒品罪；再
      被告洪彬華如附表二編號1至4則均係犯藥事法第83條第1
      項之轉讓禁藥罪。被告洪彬華前開持有第二級毒品甲基安
      非他命之目的既分別在販賣、轉讓；被告吳穎慶、洪裕琅
      、楊政璋持有第二級毒品之目的係在販賣，其等各該次販
      賣第二級毒前持有該級毒品之低度行為，各為持有後進而
      販賣之高度行為所吸收，均不另論罪。至被告楊政璋販賣
      第三級毒品愷他命部分，因持有第三級毒品愷他命之數量
      需達純質淨重20公克以上，始為毒品危害防制條例第11條
      第5項處罰之行為，本案公訴人並未舉證被告楊政璋所持
      有販賣之第三級毒品愷他命純質淨重已達20公克以上，尚
      無證據足資證明被告為供販賣而持有愷他命已屬毒品危害
      防制條例第11條第5項之犯罪行為，從而尚無販賣第三級
      毒品之高度行為吸收持有第三級毒品低度行為之情形，併
      予敘明。
（六）按共同正犯之成立，祇須具有犯意之聯絡，行為之分擔，
      既不問犯罪動機起於何人，亦不必每一階段犯行，均經參
      與（最高法院34年上字第862號判例要旨參照）；又按2人
      以上共同實行犯罪之行為者，皆為正犯，刑法第28條定有
      明文。而共同正犯之意思聯絡，不限於事前有所協議，其
      於行為當時，基於相互之認識，以共同犯罪之意思參與者
      ，亦無礙於共同正犯之成立。且其表示之方法，亦不以明
      示通謀為必要，即相互間有默示之合致，亦無不可（最高
      法院73年臺上字第1886號、同院73年臺上字第2364號判例
      要旨參照）。從而，凡以自己犯罪之意思而參與犯罪，無
      論其所參與者是否係犯罪構成要件之行為，皆為正犯，其
      以幫助他人犯罪之意思而參與犯罪，其所參與者，苟係犯
      罪構成要件之行為，亦為正犯，必以幫助他人犯罪之意思
      而參與犯罪，其所參與者又為犯罪構成要件以外之行為，
      始為從犯。故共同實施犯罪行為之人，在合同意思範圍以
      內，各自分擔犯罪行為之一部，相互利用他人之行為，以
      達其犯罪之目的者，即應對於全部所發生之結果，共同負
      責。又刑法上所謂販賣行為，係指以營利為目的，有償轉
      讓，將商品購入或賣出，有一於此，犯罪即為完成，故交
      付商品與收取價金，均屬販賣犯罪之構成要件行為，縱以
      幫助他人營利犯罪之意思，而有參與交付買賣標的物、收
      取貨款之販賣要件行為，自應論以共同正犯而非從犯（最
      高法院84年度臺上字第5647號判決要旨參照）。是被告洪
      彬華、吳穎慶2人間，就如附表一編號3、11所示販賣甲基
      安非他命犯行；被告洪彬華、洪裕琅2人間，就如附表一
      編號1、4所示之販賣甲基安非他命犯行；被告楊政璋與共
      犯湯明慧間，就如附表三編號1至9所示之犯行間，均有犯
      意聯絡與行為分擔，應論以共同正犯。
（七）又被告洪彬華、吳穎慶所為如附表一編號3所示；被告洪
      彬華、洪裕琅所為如附表一編號4所示；被告洪彬華所為
      如附表一編號5、6所示部分，各係以一行為同時販賣甲基
      安非他命與湯明慧、尤弘鈞2人而觸犯2個販賣第二級毒品
      甲基安非他命罪，為同種之想像競合犯，應各依刑法第55
      條之規定從一情節較重者處斷。
（八）被告洪彬華所犯如附表一編號1至11、附表二編號1至4；
      被告吳穎慶所犯如附表一編號3、11；被告洪裕琅所為如
      附表一編號1、4；被告楊政璋所為如附表三編號1至10、
      附表四所示各罪間，犯意各別，行為時、地互異，應予分
      論併罰。
（九）被告吳穎慶前曾於94年間因施用第一、二級毒品案件，經
      臺灣臺中地方法院以94年度訴字第1269號刑事判決各判處
      有期徒刑10月、8月，應執行有期徒刑1年4月確定，經移
      送執行，於95年11月14日因縮短刑期假釋出監並付保護管
      束，並於96年2月9日保護管束期滿視為執行完畢等情，有
      臺灣高等法院被告前案紀錄表、臺灣彰化地方法院檢察署
      刑案資料查註紀錄表各1份存卷可考，其受徒刑之執行完
      畢後，於5年內故意再犯本案有期徒刑以上之各罪，均應
      依刑法第47條第1項之規定，論以累犯，且除就販賣第2級
      毒品罪之法定刑為無期徒刑部分，依刑法第65條第1項規
      定，不得加重外，就其他之法定刑部分依法加重之。
（十）至被告洪彬華前曾於87年間因違反毒品危害防制條例案件
      ，經臺灣臺東地方法院以87年度訴字第175號刑事判決判
      處有期徒刑5年8月，經上訴臺灣高等法院花蓮分院以87年
      度上訴字第403號刑事判決撤銷原審判決，改判處無罪，
      再經上訴由最高法院以90年度臺上字第2464號刑事判決撤
      銷原審判決，發回臺灣高等法院花蓮分院，由臺灣高等法
      院花蓮分院以90年度上更(一)字第57號刑事判決撤銷原審
      判決，改判處有期徒刑5年6月，經上訴由最高法院以93年
      度臺上字第2006號刑事判決駁回上訴確定；復於90年間因
      違反毒品危害防制條例等案件，經臺灣臺東地方法院以90
      年度東簡字第134號刑事簡易判決各判處有期徒刑5月、2
      月，應執行有期徒刑6月確定；另於93年間因違反毒品危
      害防制條例案件，經臺灣彰化地方法院以93年度易字第
      1332號刑事判決判處有期徒刑7月確定；復於94年間因連
      續施用第2級毒品案件，經臺灣雲林地方法院以94年度易
      字第306號刑事判決判處有期徒刑7月確定後，經移送接續
      執行，並經依中華民國96年罪犯減刑條例分別聲請臺灣雲
      林地方法院以96年度聲減字第1113號裁定就前揭臺灣雲林
      地方法院94年度易第306號刑事判決部分，減為有期徒刑3
      月又15日確定，另聲請臺灣臺東地方法院以97年度聲減字
      第121號裁定，就臺灣臺東地方法院90年度東簡字第134
      號刑事簡易判決部分，各減為有期徒刑2月又15日、1月，
      且與不應減刑部分即最高法院93年度臺上字第2006號刑事
      判決部分，定應執行有期徒刑5年8月確定，並於98年5月8
      日因縮短刑期假釋出監並付保護管束出監，而前開假釋中
      保護管束之期間依執行指揮書所載原應於99年4月18日期
      滿，且至今仍未經撤銷該假釋，依法本應視為已執行完畢
      論，有臺灣高等法院被告前案紀錄表、臺灣彰化地方法院
      檢察署刑案資料查註紀錄表各1份在卷可稽；惟有關假釋
      撤銷之規定（即94年2月2日修正公布、自95年7月1日起施
      行之現行刑法第78條），係規定「假釋中因故意更犯罪，
      受有期徒刑以上刑之宣告者，於判決確定後六月以內，撤
      銷其假釋。但假釋期滿逾三年者，不在此限。假釋撤銷後
      ，其出獄日數不算入刑期內。」，是被告洪彬華上開假釋
      因本案犯罪，依刑法第78條之規定，既仍應於判決確定後
      6月以內，撤銷其假釋，是被告洪彬華上開假釋如經檢察
      官聲請撤銷，尚仍應執行殘刑，故其所為如附表二編號3
      、4所示之罪（犯罪時間分別係在可能於上開保護管束期
      滿後之99年4月中旬，及在上開保護管束屆滿後之同年4
      月24日中午12時許前之該日某時），自均無累犯規定之適
      用，附為敘明。
（十一）又按犯毒品危害防制條例第4條至第8條之罪於偵查及審
        判中均自白者，減輕其刑，毒品危害防制條例第17條第
        2項定有明文。至所謂自白，乃被告對自己犯罪事實之
        全部或一部之供述之謂，被告所供述者，不必限於構成
        要件該當事實，即除供述構成要件該當事實之外，另外
        主張違法阻卻事由或責任阻卻事由，猶不失為自白（最
        高法院93年度臺上字第2870號判決要旨參照）。是除被
        告洪彬華就如附表一編號3、被告楊政璋就如附表三編
        號4、附表四所示之犯行未於偵查中自白【被告楊政璋
        於偵查僅坦承其曾分別轉讓愷他命、甲基安非他命予證
        人湯明翔、陳品榛（參見臺灣彰化地方法院檢察署99年
        度偵字第4380號偵查卷宗第39頁至第40頁、第142頁至
        第143頁、第159頁至第160頁）等語，惟堅詞否認有何
        販賣愷他命、甲基安非他命犯行。是依上揭說明，被告
        楊政璋於偵訊中就上開2次犯行部分並未自白犯行，起
        訴意旨認為被告楊政璋就如附表三編號4、附表四所示
        犯行於偵查中自白犯罪，尚有未合】外，其餘被告洪彬
        華所為如附表一編號1、2、4至11所示之販賣第二級毒
        品犯行、被告楊政璋所為如附表三編號1至3、5至10所
        示之販賣第三級毒品犯行、被告吳穎慶所為如附表一編
        號3、11及被告洪裕琅所為如附表一編號編號1、4所示
        之販賣第二級毒品犯行，均據被告洪彬華、吳穎慶、洪
        裕琅、楊政璋分別於偵查、原審及本院自白犯行（詳見
        附表一至四「證據欄」所載），爰均應依毒品危害防制
        條例第17條第2項之規定各減輕其刑，並就被告吳穎慶
        上開加重部分，依法先加後減之。至被告洪彬華如附表
        二編號1至4所示之轉讓甲基安非他命部分，依前說明，
        ，既已優先適用藥事法第83條第1項之規定處斷，則自
        無再割裂適用毒品危害防制條例第17條第2項之減刑規
        定，併此敘明。又被告楊政璋本案尚無毒品危害防制條
        例第17條第1項規定之適用，已於理由欄三、（六）詳
        為論述，於此不再贅述，亦附予敘明。
五、原審認被告洪彬華如附表一編號1至11（即原判決附表1編號
    3、4、6至11、13至15）之販賣甲基安非他命、如附表二編
    號1至4（即原判決附表1編號1、2、5、12）之轉讓甲基安非
    他命；被告吳穎慶如附表一編號3、11（即原判決附表1編號
    14、15）之販賣甲基安非他命；被告洪裕琅如附表一編號1
    、4（即原判決附表1編號6、7）之販賣甲基安非他命；被告
    楊政璋如附表三編號1至10（即原判決附表2編號2、5至11、
    13、15）之販賣愷他命、如附表四（即原判決附表2編號14
    ）之販賣甲基安非他命犯行俱屬明確，予以論罪科刑，固非
    無見。惟查：１、被告洪彬華為警查獲時扣案之3支行動電
    話門號分別為0000000000號、0000000000號及0000000000號
    ，已據被告洪彬華於警詢時供明（見彰警分偵字第09900152
    19號卷第3頁），且有上開行動電話3支扣案可佐（見本院99
    年度上訴字第2057號卷第99、100頁之上開行動電話3支之照
    片），被告洪彬華所有之0000000000號行動電話及SIM卡均
    未扣案，警方之扣押物品目錄表（見同上警卷第93頁）係將
    0000000000號行動電話之門號誤載為0000000000號等情，已
    據被告洪彬華於本院準備程序確認陳明（見本院99年度上訴
    字第2057號卷第95頁反面、第96頁）。是被告洪彬華供以犯
    如附表一編號1至9、11（依序為原判決附表1編號6、4、1 5
    、7至11、3、14）所示販賣甲基安非他命犯行所用之000000
    0000號行動電話及SIM卡均未扣案，原判決竟認上開0000000
    000號行動電話及SIM卡均已扣案，乃於諭知沒收時，誤載已
    扣案，且就上開未扣案之行動電話及門號卡均未諭知如全部
    或一部不能沒收時，應追徵其價額或連帶追徵其價額【指如
    附表一編號1、3、4、11（即原判決附表1編號6、15、7、14
    ）分別與被告吳穎慶、洪裕琅共犯之部分】，均有未當。２
    、又扣案如附表五編號一所示之甲基安非他命4包，均係被
    告洪彬華於如附表一編號1所示行為前所販入、供如附表一
    各次販賣所剩餘之甲基安非他命等情，已據被告洪彬華於本
    院陳明（見本院99年度上訴字第2057號卷第96頁正、反面）
    。原判決於被告洪彬華所為如附表1編號13（即本判決附表
    一編號10）之販賣甲基安非他命犯行主文項下，就上開扣案
    之甲基安非他命4包未併為諭知沒收銷燬，亦有未合。３、
    被告洪彬華、吳穎慶所為如附表一編號3（即原判決附表1編
    號15）所示；被告洪彬華、洪裕琅所為如附表一編號4（即
    原判決附表1編號7）所示；被告洪彬華所為如附表一編號5
    、6（即原判決附表1編號8、9）所示部分，各係以一行為同
    時販賣甲基安非他命與湯明慧、尤弘鈞2人而觸犯2個販賣第
    二級毒品甲基安非他命罪，為同種之想像競合犯，應各依刑
    法第55條之規定從一情節較重者處斷。原判決就前開部分疏
    未論以想像競合犯，有所違誤。４、被告洪彬華所有供以犯
    如附表二編號1、2（即原判決附表1編號1、12）所示轉讓甲
    基安非他命所用之0000000000號行動電話及SIM卡均未扣案
    ，已說明如前；原判決於附表1編號1、12誤載已扣案而為沒
    收，且未引用刑法第38條第1項第2款以為沒收之依據，有所
    未合。５、又被告洪彬華如附表二編號3、4（即原判決附表
    1編號2、5）所示之轉讓甲基安非他命犯行，依上開理由欄
    四、（十）之說明，均不應構成累犯，原判決於事實及理由
    欄均載明被告洪彬華有前揭刑期經入監執行後，於98年5月8
    日因縮短刑期假釋出監並付保護管束，且上開保護管束期間
    於99年4月18日期滿，並載明被告洪彬華上開犯罪時間分別
    為可能係上開保護管束期滿後之99年4月中旬，及在上開保
    護管束屆滿後之同年4月24日中午12時許前之該日某時，然
    未說明因本案犯罪，依刑法第78條之規定，被告洪彬華上揭
    假釋既仍應於判決確定後6月以內撤銷，是被告洪彬華上開
    假釋如經檢察官聲請撤銷，尚仍應執行殘刑，故其所為上開
    2罪，自均無累犯規定之適用，容有理由未備之處。６、又
    依理由欄三、（三）之說明，被告楊政璋所為如附表三編號
    9（即原判決附表2編號15）所示販賣愷他命之犯行，係與湯
    明慧共同所犯，原判決未予詳查，依檢察官起訴逕論係被告
    楊政璋單獨所犯，亦有未洽。７、被告楊政璋所為如附表三
    編號1至10（即原判決附表2編號5、6、10、2、7、8、9 、
    11、15、13）所示販賣第三級毒品愷他命部分，因持有第三
    級毒品愷他命之數量需達純質淨重20公克以上，始為毒品危
    害防制條例第11條第5項處罰之行為，本案公訴人並未舉證
    被告楊政璋所持有販賣之第三級毒品愷他命純質淨重已達20
    公克以上，尚無證據足資證明被告為供販賣而持有愷他命已
    屬毒品危害防制條例第11條第5項之犯罪行為，從而尚無販
    賣第三級毒品之高度行為吸收持有第三級毒品低度行為之情
    形。原判決於理由欄論罪時記載被告楊政璋持有第三級毒品
    之低度行為應為販賣之高度行為所吸收（見原判決第20 、
    21頁），即有未當。另被告楊政璋如附表三編號2（即原判
    決附表2編號6）所為，係販賣愷他命2包，原判決誤載為1包
    ，亦稍有未洽。８、按共同正犯間為避免執行時發生重複沒
    收、追徵、抵償之情形，故各共同正犯之間係採連帶沒收主
    義，於裁判時應諭知連帶沒收，不得就全體共同正犯供犯罪
    所用或其等犯罪之總所得，對各該共同正犯分別重複諭知沒
    收（最高法院99年度臺上字第1631號、91年度臺上字第24
    19號、96年度臺上字第2331號、第5551號、95年度臺上字第
    6051號判決意旨參照）。被告洪彬華、吳穎慶共犯如附表一
    編號3、11（即原判決附表1編號14、15）之販賣甲基安非他
    命罪、被告洪彬華、洪裕琅共犯如附表一編號1、4（即原判
    決附表1編號6、7）之販賣甲基安非他命罪，及被告楊政璋
    與湯明慧共犯如附表三編號1至9（即原判決附表2編號5、6
    、10、2、7、8、9、11、15）之販賣愷他命罪，原判決於宣
    告沒收時，均未諭知「連帶」沒收（係指沒收部分，非指全
    部或一部不能沒收時之連帶追徵或以財產連帶抵償之部分）
    ，與法未合。９、按毒品危害防制條例第19條第1項規定：
    犯第4條之罪者，其供犯罪所用或因犯罪所得之財物，均沒
    收之，如全部或一部不能沒收時，追徵其價額或以其財產抵
    償之。但該條項並無如同條例第18條第1項所定「不問屬於
    犯人與否，沒收之」之明文，自屬相對沒收主義之立法。是
    其應沒收之物，應以屬被告或共犯所有者為限（99年度臺上
    字第12 86號刑事判決意旨參照）。被告楊政璋所為如附表
    三編號10（即原判決附表2編號13）之販賣愷他命犯行，係
    被告楊政璋單獨所犯，湯明慧既未參與而非共犯，原判決就
    此部分將不知情而非屬共犯之湯明慧所有之扣案0000000000
    號行動電話1支（含0000000000號SIM卡1枚）諭知沒收，實
    有未合。１０、另被告楊政璋係將未扣案之其所有如附表六
    編號3、4所示之0000000000號、0000000000號SIM卡各1枚，
    放置在其所有已扣案之如附表六編號2所示之行動電話1支內
    ，供以分別犯如附表三編號5至7（即原判決附表2編號7至9
    ）之販賣愷他命、如附表四（即原判決附表2編號14）所示
    之販賣甲基安非他命犯行等情，亦據被告楊政璋於本院準備
    程序陳明（見本院99年度上訴字第2057號卷第95頁正、反面
    ）。原判決誤認上開0000000000號SIM卡及0000000000號SIM
    卡各1枚均已扣案，且就上開未扣案之SIM卡均未諭知如全部
    或一部不能沒收時，應追徵其價額或連帶追徵其價額【指如
    附表三編號1至9（即原判決附表2編號5、6、10、2、7至9、
    11、15）與湯明慧共犯之部分】，均有不當；又就上開0000
    000000號SIM卡1枚，於附表三編號5至7（即原判決附表2編
    號7至9）諭知沒收（見原判決第43、44頁），及於附表3同
    時記載為不應沒收之物（見原判決第48頁），亦有矛盾之違
    誤。被告洪彬華、吳穎慶、洪裕琅、楊政璋以量刑過重提出
    上訴，被告洪彬華、吳穎慶上訴理由請求依刑法第59條酌減
    其刑，及被告楊政璋以其有毒品危害防制條例第17條第1項
    規定之適用而為上訴；惟按量刑之輕重，係屬事實審法院得
    依職權自由裁量之事項，苟於量刑時，已依行為人之責任為
    基礎，並斟酌刑法第57條所列情狀，而未逾越法定範圍，又
    未濫用其職權，即不得遽指為違法或不當（最高法院98年度
    臺上字第6660號判決意旨參照）；復按刑法第59條所定減輕
    其刑，以宣告法定最低度之刑猶嫌過重者，始有其適用（最
    高法院61年度臺上字第1781號判例意旨參見），且刑法第59
    條之酌量減輕其刑，必於犯罪之情狀，在客觀上足以引起一
    般同情，認為即予宣告法定最低度刑期，猶嫌過重者，始有
    其適用，至於犯罪所得之多寡，原屬刑法第57條第9款「犯
    罪所生之危害或損害」等科刑輕重標準應斟酌之範圍，單憑
    犯罪所得之多寡，尚非得執為適用刑法第59條酌量減輕其刑
    之依據，至行為人曾否自白犯行，亦係屬刑法第57條第10款
    「犯罪後之態度」科刑輕重標準應斟酌之範圍，均非得執為
    適用刑法第59條酌量減輕其刑之依據等情，依被告洪彬華、
    吳穎慶、洪裕琅、楊政璋之犯罪情狀，均無在客觀上足以引
    起同情、情堪憫恕而應適用刑法第59條之情形，且原判決係
    依刑法第57條而於法定範圍內對被告洪彬華、吳穎慶、洪裕
    琅、楊政璋所犯上開各罪而為量刑，均無逾越法定範圍或濫
    用權限之事，又被告楊政璋並無毒品危害防制條例第17條第
    1項之適用，已於理由欄三、（六）論明，是被告洪彬華、
    吳穎慶、洪裕琅、楊政璋前揭上訴固均無理由，惟原判決既
    有上揭疏誤，即屬無可維持，自均應由本院就洪彬華、吳穎
    慶、洪裕琅、楊政璋所犯上開各罪及其定應執行刑之部分，
    均予以撤銷改判。爰審酌被告洪彬華、吳穎慶、洪裕琅、楊
    政璋之素行、犯罪動機、目的（除被告洪彬華如附表二所犯
    以外，其餘均係出於營利之意圖）、犯罪時均未受刺激、生
    活狀況、智識程度（參見其等警詢筆錄受訊問人資料欄所載
    ）、被告洪彬華如附表一編號1至11之販賣甲基安非他命、
    如附表二編號1至4之轉讓甲基安非他命、被告吳穎慶如附表
    一編號3、11之販賣甲基安非他命、被告洪裕琅如附表一編
    號1、4之販賣甲基安非他命、被告楊政璋如附表三編號1至
    10之販賣愷他命、如附表四之販賣甲基安非他命之情節、手
    段、上開販賣毒品所得財物、販賣毒品增進流通毒品之管道
    ，對社會治安所生之危害及其等犯罪後之態度等一切情狀，
    分別就被告洪彬華量處如附表一編號1至11、附表二編號1至
    4「主文欄」所示之刑；就被告吳穎慶量處如附表一編號3、
    11「主文欄」所示之刑；就被告洪裕琅判處如附表一編號1
    、4「主文欄」所示之刑；就被告楊政璋分別量處如附表三
    編號1至10、附表四「主文欄」所示之刑，並就上開被告洪
    彬華、吳穎慶、洪裕琅、楊政璋所犯各罪所處之刑，分別定
    應執行刑如主文第二、三、四、五項所示，以資懲儆。
六、沒收部分：
（一）按毒品危害防制條例第19條第1項規定，犯第4條之罪者，
      其供犯罪所用或因犯罪所得之財物，均沒收之，如全部或
      一部不能沒收時，追徵其價額或以其財產抵償之。但該條
      項並無如同條例第18條第1項所定「不問屬於犯人與否，
      沒收之」之明文，自屬相對沒收主義之立法。是其應沒收
      之物，應以屬被告所有者為限。又該規定所稱「追徵其價
      額」者，係指所沒收之物為金錢以外之其他財物而無法沒
      收時，應追徵其價額，使其繳納與原物相當之價額。如所
      得財物為金錢而無法沒收時，始應「以其財產抵償之」（
      最高法院95年度臺上字第305號判決要旨參照）。亦即，
      毒品危害防制條例第19條第1項規定性質上係沒收之補充
      規定。其屬於本條所定沒收之標的，如得以直接沒收者，
      判決主文僅宣告沒收即可，不生「追徵其價額」或「以其
      財產抵償之」問題，須沒收之標的全部或一部不能沒收時
      ，始生「追徵其價額」或「以其財產抵償之」選項問題。
      而「追徵其價額」或「以其財產抵償之」係屬兩種選項，
      分別係針對現行貨幣以外之其他財產與現行貨幣而言。本
      規定所稱「追徵其價額」者，係指所沒收之物為金錢以外
      之其他財物而無法沒收時，因其實際價值不確定，應追徵
      其價額，使其繳納與原物相當之價額，並無以其財產抵償
      之問題。倘嗣後追徵其金錢價額，不得結果而須以其財產
      抵償者，要屬行政執行機關依強制執行之法律之執行問題
      ，即無不能執行之情形，自毋庸諭知「或以其財產抵償之
      」。如不能沒收之沒收標的為金錢時，因價值確定，判決
      主文直接宣告「以其財產抵償之」即可，不發生追徵價額
      之問題（最高法院99年度第5次刑事庭會議決議參照）。
      又毒品危害防制條例第19條第1項固規定「犯第4條至第9
      條、第12條、第13條或第14條第1項、第2項之罪者，其供
      犯罪所用或因犯罪所得之財物，均沒收之，如全部或一部
      不能沒收時，追徵其價額或以其財產抵償之」。但共同正
      犯之犯罪所得為現款時，因係合併計算，且於全部或一部
      不能沒收時，以其財產抵償之，為避免執行時發生重複沒
      收、抵償之情形，故各共同正犯之間係採連帶沒收主義，
      於裁判時僅諭知連帶沒收，不得就全體共同正犯之總所得
      ，對各該共同正犯分別重複諭知沒收（最高法院95年度臺
      上字第60 51號判決要旨參照）。
（二）扣案部分：
   1、扣案如附表五編號1所示之甲基安非他命4包（含外包裝袋
      4個，該外包裝袋4個因與其內之甲基安非他命均已無法析
      離，故亦應視為第二級毒品），係被告洪彬華所有供如附
      表一各次販賣甲基安非他命剩餘而遭查獲之第二級毒品（
      其中附表一編號3、11係被告洪彬華、吳穎慶共犯；附表
      一編號1、4係被告洪彬華、洪裕琅共犯），爰依毒品危害
      防制條例第18條第1項前段之規定併予宣告沒收銷燬之。
      又鑑定耗損之毒品，既已滅失，即無庸併予宣告沒收銷燬
      。
   2、扣案如附表六編號1所示之行動電話及0000000000號SIM卡
      1枚，係被告楊政璋之共犯湯明慧所有之物，扣案如附表
      六編號2所示之行動電話各1支，則為被告楊政璋所有之物
      ，且上開附表六編號1所示之物，係被告楊政璋犯如附表
      三編號1至4、8、9所示販賣愷他命所用之物（至附表三編
      號10係被告楊政璋使用附表六編號1單獨所犯，故不得就
      湯明慧所有如附表六編號1所示之物沒收），至如附表六
      編號2所示之行動電話1支，則係被告楊政璋與共犯湯明慧
      共犯如附表三編號5至7所示販賣愷他命所用之物，及被告
      楊政璋單獨犯附表四所示販賣甲基安非他命所用之物，爰
      均依毒品危害防制條例第19條第1項之規定諭知沒收。
   3、至被告洪彬華為警扣案之行動電話3支（含SIM卡3枚）、
      摻有甲基安非他命（驗前淨重0.1405公克，驗後淨重0.10
      40公克）之塑膠吸管1支（參見原審卷一第212頁之行政院
      衛生署草屯療養院99年7月7日草療字鑑字第0990600209號
      鑑定書1紙）；被告楊政璋、湯明慧為警查扣之除附表六
      編號1、2以外之其餘行動電話及門號卡、愷他命吸食盤1
      個、吸食塑膠管1支、吸食器玻璃管2支及甲基安非他命1
      包（驗前淨重0.0464公克，驗後淨重0.0456公克，參見原
      審卷一第216頁之行政院衛生署草屯療養院99年7月9日草
      療字鑑字第0990700035號鑑定書1紙），被告洪彬華、楊
      政璋及同案被告湯明慧均稱與本案無關，本院衡諸上開除
      行動電話以外之物，多係供施用毒品所用之物，且被告洪
      彬華、楊政璋確有施用毒品之習慣，有其等前案紀錄在卷
      可按，本院復查無積極證據足認上開扣案物與本案有關，
      依從刑依附於主刑之原則，自均不得於本案併為宣告沒收
      銷燬或沒收之。
（三）未扣案之部分：
   1、未扣案之如附表五編號2所示之0000000000號行動電話1支
      及SIM卡1枚，均係被告洪彬華所有之物，且係供其單獨犯
      如附表一編號2、5至10之販賣甲基安非他命、與被告吳穎
      慶共犯如附表一編號3、11之販賣甲基安非他命及與洪裕
      琅共犯如附表一編號1、4之販賣甲基安非他命犯行所用之
      物；又未扣案之如附表六編號1所示之0000000000號SIM卡
      1枚，係被告楊政璋所有、供與共犯湯明慧共同犯如附表
      三編號5至7所示之販賣愷他命3次犯行所用之物；再未扣
      案之如附表六編號4所示之0000000000號SIM卡1枚，係被
      告洪彬華所有供如附表四販賣甲基安非他命1次所用之物
      ，爰均依毒品危害防制條例第19條第1項之規定分別諭知
      沒收（指上開單獨所犯部分）或連帶沒收（指前開共犯之
      部分，係於共犯間連帶沒收），如全部或一部不能沒收時
      ，追徵其價額（指前開單獨所犯部分）或連帶追徵其價額
      （指前開共犯之部分，係於共犯間連帶追徵其價額）。至
      未扣案之被告洪彬華所有供犯如附表二編號1、2所示轉讓
      禁藥甲基安非他命所用之0000000000號行動電話1支及SIM
      卡1枚，因被告洪彬華上開所為係成立藥事法第83條第1項
      之罪，已不得割裂適用毒品危害防制條例之規定，故此部
      分爰均應依刑法第38條第1項第2款之規定併予宣告沒收之
      。
   2、被告洪彬華如附表一編號2、5至10「價格欄」所示單獨販
      賣甲基安非他命之所得財物（如附表五編號3所載）；被
      告洪彬華、吳穎慶如附表一編號3、11「價格欄」所示共
      同販賣甲基安非他命之所得財物（如附表五編號4所載）
      ；被告洪彬華、洪裕琅如附表一編號1、4「價格欄」所示
      共同販賣甲基安非他命之所得財物（如附表五編號5所載
      ）；被告楊政璋如附表三編號10「價格欄」 所示單獨販賣
      愷他命1次之所得財物（如附表六編號5所載）；被告楊政
      璋如附表三編號1至9「價格欄」 所示與共犯湯明慧共同販
      賣愷他命之所得財物（如附表六編號6所載）；被告楊政
      璋如附表四「價格欄」所示單獨販賣甲基安非他命1次之
      所得財物（如附表六編號7所載），均未扣案，均應依毒
      品危害防制條例第19條第1項之規定分別諭知沒收（指上
      開單獨所犯部分）或連帶沒收（指前開共犯之部分，係於
      共犯間連帶沒收），如全部或一部不能沒收時，以其財產
      抵償之（指前開單獨所犯部分）或以其等之財產連帶抵償
      之（指前開共犯之部分，係於共犯間連帶以其等之財產抵
      償）。
七、至本件被告洪彬華前經入監執行後，於98年5月8日因縮短刑
    期假釋並付保護管束出監，而前開假釋中保護管束之期間依
    執行指揮書所載原應於99年4月18日期滿，且至今仍未經撤
    銷該假釋，依法本應視為已執行完畢論；惟依現行刑法第78
    條有關假釋撤銷之規定：「假釋中因故意更犯罪，受有期徒
    刑以上刑之宣告者，於判決確定後六月以內，撤銷其假釋。
    但假釋期滿逾三年者，不在此限。假釋撤銷後，其出獄日數
    不算入刑期內。」，是被告洪彬華上開假釋依刑法第78條之
    規定，既仍應於判決確定後6月以內，撤銷其假釋，是被告
    洪彬華上開假釋如於本案判決確定後，依法自應由檢察官聲
    請撤銷其假釋，併執行殘刑，末此敘明。
據上論斷，應依刑事訴訟法第369條第1項前段、第364條、第299
條第1項前段，藥事法第83條第1項，毒品危害防制條例第4條第2
項、第3項、第17條第2項、第18條第1項前段、第19條第1項，刑
法第11條、第28條、第55條、第47條第1項、第51條第5款、第38
條第1項第2款，判決如主文。
本案經檢察官王清杰到庭執行職務。
中    華    民    國    99    年    12    月    31    日
            刑事第八庭  審判長法  官  羅  得  村
                              法  官  簡  源  希
                              法  官  李  雅  俐
以上正本證明與原本無異。
如不服本判決應於收受送達後十日內向本院提出上訴書狀，其未
敘述上訴之理由者，並得於提起上訴後十日內向本院補提理由書
（均須按他造當事人之人數附繕本）「切勿逕送上級法院」。
                              書記官  李  妍  嬅
中    華    民    國    99    年    12    月    31    日
【附錄本判決論罪科刑法條全文】：
毒品危害防制條例第4條
製造、運輸、販賣第1級毒品者，處死刑或無期徒刑；處無期徒
刑者，得併科新臺幣2千萬元以下罰金。
製造、運輸、販賣第2級毒品者，處無期徒刑或7年以上有期徒刑
，得併科新臺幣1千萬元以下罰金。
製造、運輸、販賣第3級毒品者，處5年以上有期徒刑，得併科新
臺幣7百萬元以下罰金。
製造、運輸、販賣第4級毒品者，處3年以上10年以下有期徒刑，
得併科新臺幣3百萬元以下罰金。
製造、運輸、販賣專供製造或施用毒品之器具者，處1年以上7
年以下有期徒刑，得併科新臺幣1百萬元以下罰金。
前5項之未遂犯罰之。
藥事法第83條
明知為偽藥或禁藥，而販賣、供應、調劑、運送、寄藏、牙保、
轉讓或意圖販賣而陳列者，處7年以下有期徒刑，得併科新臺幣5
百萬元以下罰金。
犯前項之罪，因而致人於死者，處7年以上有期徒刑，致重傷者
，處3年以上12年以下有期徒刑。
因過失犯第1項之罪者，處2年以下有期徒刑、拘役或科新臺幣30
萬元以下罰金。
第1 項之未遂犯罰之。
轉讓毒品達一定數量者，加重其刑至二分之一，其標準由行政院
定之。
附表一：（依時間順序排列）
┌─┬───┬────┬───┬────────┬───┬────────┬────────┬───┐
│編│行為人│販賣時間│買  者│ 販  賣  方  式 │價格  │     主文欄     │      證據      │原判決│
│號│      │        │      │                │      │                │                │附  表│
│  │      │        │      │                │      │                │                │編  號│
├─┼───┼────┼───┼────────┼───┼────────┼────────┼───┤
│1 │洪彬華│98年12月│湯明慧│由湯明慧使用門號│1千元 │洪彬華共同販賣第│1.證人湯明慧分別│原判決│
│  │洪裕琅│間之某日│      │0000000000號行動│      │二級毒品，處有期│  於警詢中陳稱、│附表1 │
│  │      │        │      │電話撥打洪彬華使│      │徒刑肆年，扣案如│  偵訊中具結之證│編號6 │
│  │      │        │      │用門號0000000000│      │附表五編號1所示 │  述（參見臺灣彰│      │
│  │      │        │      │號行動電話，經洪│      │之物均沒收銷燬之│  化地方法院檢察│（起訴│
│  │      │        │      │彬華推由洪裕琅出│      │；未扣案之如附表│  署99年度偵字第│書附表│
│  │      │        │      │面與湯明慧聯絡後│      │五編號2所示之物 │  4379號偵查卷宗│1編號6│
│  │      │        │      │，約定購買甲基安│      │均應與洪裕琅連帶│  第26、27頁反面│；追加│
│  │      │        │      │非他命之時、地及│      │沒收之，如全部或│  、第32頁）。  │起訴書│
│  │      │        │      │交易價格後，湯明│      │一部不能沒收時，│2.證人即共犯洪彬│附表編│
│  │      │        │      │慧於左列時間至約│      │與洪裕琅連帶追徵│  華、洪裕琅分別│號1） │
│  │      │        │      │定地點即位於彰化│      │其價額；未扣案之│  於偵訊中具結證│      │
│  │      │        │      │縣彰化市○○路「│      │販賣第二級毒品所│  述內容（參見臺│      │
│  │      │        │      │魚市場」前，向洪│      │得新臺幣壹仟元應│  灣彰化地方法院│      │
│  │      │        │      │裕琅購買價值1千 │      │與洪裕琅連帶沒收│  檢察署99年度偵│      │
│  │      │        │      │元之甲基安非他命│      │之，如全部或一部│  字第4381號偵查│      │
│  │      │        │      │1包，嗣由湯明慧 │      │不能沒收時，以其│  卷宗第245 頁；│      │
│  │      │        │      │將購買上開甲基安│      │與洪裕琅之財產連│  99年度偵字第50│      │
│  │      │        │      │非他命之價金另行│      │帶抵償之。      │  59號偵查卷宗第│      │
│  │      │        │      │交予洪彬華，而完│      │                │  8 頁）。      │      │
│  │      │        │      │成交易。        │      │洪裕琅共同販賣第│3.臺灣大哥大股份│      │
│  │      │        │      │                │      │二級毒品，處有期│  有限公司99年6 │      │
│  │      │        │      │                │      │徒刑參年拾月。扣│  月11日法大字第│      │
│  │      │        │      │                │      │案如附表五編號1 │  000000000號書 │      │
│  │      │        │      │                │      │所示之物均沒收銷│  函檢附之基本資│      │
│  │      │        │      │                │      │燬之；未扣案之如│  料查詢1 紙（參│      │
│  │      │        │      │                │      │附表五編號2所示 │  見原審卷宗一第│      │
│  │      │        │      │                │      │之物均應與洪彬華│  166 頁至第168 │      │
│  │      │        │      │                │      │連帶沒收之，如全│  頁）、家樂福電│      │
│  │      │        │      │                │      │部或一部不能沒收│  信股份有限公司│      │
│  │      │        │      │                │      │時，與洪彬華連帶│  99年7 月7 日家│      │
│  │      │        │      │                │      │追徵其價額；未扣│  樂福電信字第09│      │
│  │      │        │      │                │      │案販賣第二級毒品│  9070177 號函檢│      │
│  │      │        │      │                │      │所得新臺幣壹仟元│  附之用戶基本資│      │
│  │      │        │      │                │      │應與洪彬華連帶沒│  料（參見原審卷│      │
│  │      │        │      │                │      │收之，如全部或一│  一第188頁）。 │      │
│  │      │        │      │                │      │部不能沒收時，以│                │      │
│  │      │        │      │                │      │其與洪裕琅之財產│                │      │
│  │      │        │      │                │      │連帶抵償之。    │                │      │
├─┼───┼────┼───┼────────┼───┼────────┼────────┼───┤
│2 │洪彬華│99年1月3│湯明慧│由湯明慧分別於99│1千元 │洪彬華販賣第二級│1.證人湯明慧分別│原判決│
│  │      │日凌晨5 │      │年1月3日上午5時1│      │毒品，處有期徒刑│  於警詢中陳稱、│附表1 │
│  │      │時30分【│      │8分、同日凌晨5時│      │肆年，扣案如附表│  偵訊中具結之證│編號4 │
│  │      │起訴書誤│      │20分、同日凌晨5 │      │五編號1所示之物 │  述（參見臺灣彰│      │
│  │      │載為凌晨│      │時29分以其所使  │      │均沒收銷燬之；未│  化地方法院檢察│（起訴│
│  │      │5時24分 │      │用門號0000000000│      │扣案之如附表五編│  署99年度偵字第│書附表│
│  │      │】      │      │號行動電話，與洪│      │號2所示之物均沒 │  4379號偵查卷宗│1編號4│
│  │      │        │      │彬華使用門號0910│      │收之，如全部或一│  第23頁至第23頁│）    │
│  │      │        │      │115734號行動電話│      │部不能沒收時，追│  反面、第32頁）│      │
│  │      │        │      │聯絡後，約定購買│      │徵其價額；未扣案│  。            │      │
│  │      │        │      │甲基安非他命之時│      │之販賣第二級毒品│2.門號0000000000│      │
│  │      │        │      │、地及交易價格後│      │所得新臺幣壹仟元│  號通訊監察譯  │      │
│  │      │        │      │，湯明慧即於左列│      │沒收之，如全部或│  文1紙（參見原 │      │
│  │      │        │      │時間至約定地點即│      │一部不能沒收時，│  審卷一第150頁 │      │
│  │      │        │      │位於彰化縣彰化市│      │以其財產抵償之。│  ）、雙向通聯記│      │
│  │      │        │      │中正路之「四海豆│      │                │  錄（參見原審卷│      │
│  │      │        │      │漿店」前，向洪彬│      │                │  二第14頁反面）│      │
│  │      │        │      │華購買價值1千元 │      │                │  。            │      │
│  │      │        │      │之甲基安非他命1 │      │                │                │      │
│  │      │        │      │包，並將購買上開│      │                │                │      │
│  │      │        │      │甲基安非他命之價│      │                │                │      │
│  │      │        │      │金交付予洪彬華，│      │                │                │      │
│  │      │        │      │而完成交易。    │      │                │                │      │
├─┼───┼────┼───┼────────┼───┼────────┼────────┼───┤
│3 │洪彬華│99年1月 │湯明慧│湯明慧、尤弘鈞推│2千元 │洪彬華共同販賣第│1.證人湯明慧於偵│原判決│
│  │吳穎慶│13 日下 │尤弘鈞│由湯明慧與洪彬華│      │二級毒品，處有期│  訊中具結之證述│附表1 │
│  │      │午約2、3│      │聯絡後，另經洪彬│      │徒刑柒年貳月，扣│  （參見臺灣彰化│編號15│
│  │      │時許    │      │華推由吳穎慶出面│      │案如附表五編號1 │  地方法院檢察署│      │
│  │      │        │      │，並約定購買甲基│      │所示之物均沒收銷│  99年度偵字第43│（追加│
│  │      │        │      │安非他命之時、地│      │燬之；未扣案之如│  79號偵查卷宗第│起訴書│
│  │      │        │      │及交易價格後，再│      │附表五編號2所示 │  32頁）。      │附表編│
│  │      │        │      │由尤弘鈞駕車搭載│      │之物均應與吳穎慶│2.證人即共犯吳穎│號3； │
│  │      │        │      │湯明慧於左列時間│      │連帶沒收之，如全│  慶分別於警詢中│檢察官│
│  │      │        │      │至約定地點即位於│      │部或一部不能沒收│  陳稱、於偵訊中│於原審│
│  │      │        │      │彰化縣彰化市介壽│      │時，與吳穎慶連帶│  具結證述內容（│審理以│
│  │      │        │      │南路之「全家便利│      │追徵其價額；未扣│  參見臺灣彰化地│言詞追│
│  │      │        │      │商店」前，共同向│      │案之販賣第二級毒│  方法院檢察署99│加被告│
│  │      │        │      │吳穎慶購買價值2 │      │品所得新臺幣貳仟│  年度偵字第5054│洪彬華│
│  │      │        │      │千元之甲基安非他│      │元應與吳穎慶連帶│  號偵查卷宗第16│）    │
│  │      │        │      │命1包，嗣由湯明 │      │沒收之，如全部或│  頁反面、第112 │      │
│  │      │        │      │慧將購買上開甲基│      │一部不能沒收時，│  頁）。        │      │
│  │      │        │      │安非他命之價金交│      │以其與吳穎慶之財│3.門號0000000000│      │
│  │      │        │      │予吳穎慶，而完成│      │產連帶抵償之。  │  號通訊監察譯文│      │
│  │      │        │      │交易。          │      │                │  1 紙（參見原審│      │
│  │      │        │      │                │      │吳穎慶共同販賣第│  卷一第67頁）。│      │
│  │      │        │      │                │      │二級毒品，累犯，│                │      │
│  │      │        │      │                │      │處有期徒刑肆年陸│                │      │
│  │      │        │      │                │      │月，扣案如附表五│                │      │
│  │      │        │      │                │      │編號1所示之物均 │                │      │
│  │      │        │      │                │      │沒收銷燬之；未扣│                │      │
│  │      │        │      │                │      │案之如附表五編號│                │      │
│  │      │        │      │                │      │2所示之物均應與 │                │      │
│  │      │        │      │                │      │洪彬華連帶沒收之│                │      │
│  │      │        │      │                │      │，如全部或一部不│                │      │
│  │      │        │      │                │      │能沒收時，與洪彬│                │      │
│  │      │        │      │                │      │華連帶追徵其價額│                │      │
│  │      │        │      │                │      │；未扣案之販賣第│                │      │
│  │      │        │      │                │      │二級毒品所得新臺│                │      │
│  │      │        │      │                │      │幣貳仟元應與洪彬│                │      │
│  │      │        │      │                │      │華連帶沒收之，如│                │      │
│  │      │        │      │                │      │全部或一部不能沒│                │      │
│  │      │        │      │                │      │收時，以其與洪彬│                │      │
│  │      │        │      │                │      │華之財產連帶抵償│                │      │
│  │      │        │      │                │      │之。            │                │      │
├─┼───┼────┼───┼────────┼───┼────────┼────────┼───┤
│4 │洪彬華│99年1月 │湯明慧│湯明慧、尤弘鈞推│1千元 │洪彬華共同販賣第│1.證人湯明慧於偵│原判決│
│  │洪裕琅│14 日下 │尤弘鈞│由湯明慧於99年4 │      │二級毒品，處有期│  訊中具結之證述│附表1 │
│  │      │午4時50 │      │月14日下午4時50 │      │徒刑肆年，扣案如│  （參見臺灣彰化│編號7 │
│  │      │分後約10│      │分使用門號0987—│      │附表五編號1所示 │  地方法院檢察署│      │
│  │      │分鐘（起│      │764789號行動電話│      │之物均沒收銷燬之│  99年度偵字第43│（起訴│
│  │      │訴書及追│      │與洪彬華使用門號│      │；未扣案之如附表│  79號偵查卷宗第│書附表│
│  │      │加起訴書│      │0910—115734號行│      │五編號2所示之物 │  32頁）。      │1編號7│
│  │      │均誤載為│      │動電話聯絡，經洪│      │均應與洪裕琅連帶│2.證人尤弘鈞於偵│；追加│
│  │      │下午4時 │      │彬華推由洪裕琅出│      │沒收之，如全部或│  訊中具結之證述│起訴書│
│  │      │50分）  │      │面與湯明慧聯絡後│      │一部不能沒收時，│  （參見臺灣彰化│附表編│
│  │      │        │      │，約定購買甲基安│      │與洪裕琅連帶追徵│  地方法院檢察署│號2） │
│  │      │        │      │非他命之時、地及│      │其價額；未扣案之│  99年度偵字第50│      │
│  │      │        │      │交易價格後，再由│      │販賣第二級毒品所│  54號偵查卷宗第│      │
│  │      │        │      │尤弘鈞駕車搭載湯│      │得新臺幣壹仟元應│  201 頁；99年度│      │
│  │      │        │      │明慧於左列時間至│      │與洪裕琅連帶沒收│  偵字第4381號偵│      │
│  │      │        │      │約定地點即位於彰│      │之，如全部或一部│  查卷宗第96頁）│      │
│  │      │        │      │化縣彰化市○○路│      │不能沒收時，以其│  。            │      │
│  │      │        │      │「魚市場」前，共│      │與洪裕琅之財產連│3.證人即共犯洪彬│      │
│  │      │        │      │同向洪裕琅購買價│      │帶抵償之。      │  華、洪裕琅分別│      │
│  │      │        │      │值1千元之甲基安 │      │                │  於偵訊中具結證│      │
│  │      │        │      │非他命1包，嗣由 │      │洪裕琅共同販賣第│  述內容（參見臺│      │
│  │      │        │      │湯明慧將購買上開│      │二級毒品，處有期│  灣彰化地方法院│      │
│  │      │        │      │甲基安非他命之價│      │徒刑參年拾月。扣│  檢察署99年度偵│      │
│  │      │        │      │金另行交予洪彬華│      │案如附表五編號1 │  字第4381號偵查│      │
│  │      │        │      │，而完成交易。  │      │所示之物均沒收銷│  卷宗第245 頁；│      │
│  │      │        │      │                │      │燬之；未扣案之如│  99年度偵字第50│      │
│  │      │        │      │                │      │附表五編號2所示 │  59號偵查卷宗第│      │
│  │      │        │      │                │      │之物均應與洪彬華│  8 頁）。      │      │
│  │      │        │      │                │      │連帶沒收之，如全│4.門號0910—1157│      │
│  │      │        │      │                │      │部或一部不能沒收│  34號通訊監察譯│      │
│  │      │        │      │                │      │時，與洪彬華連帶│  文1 紙（參見原│      │
│  │      │        │      │                │      │追徵其價額；未扣│  審卷一第77 頁 │      │
│  │      │        │      │                │      │案販賣第二級毒品│  ）、雙向通聯記│      │
│  │      │        │      │                │      │所得新臺幣壹仟元│  錄（參見原審卷│      │
│  │      │        │      │                │      │應與洪彬華連帶沒│  卷二第23頁）。│      │
│  │      │        │      │                │      │收之，如全部或一│                │      │
│  │      │        │      │                │      │部不能沒收時，以│                │      │
│  │      │        │      │                │      │其與洪彬華之財產│                │      │
│  │      │        │      │                │      │連帶抵償之。    │                │      │
├─┼───┼────┼───┼────────┼───┼────────┼────────┼───┤
│5 │洪彬華│99年1月 │湯明慧│湯明慧、尤弘鈞推│1千元 │洪彬華販賣第二級│1.證人湯明慧於偵│原判決│
│  │      │16 日凌 │尤弘鈞│由尤弘鈞於99年1 │      │毒品，處有期徒刑│  訊中具結之證述│附表1 │
│  │      │晨2時11 │      │月16日凌晨2時11 │      │肆年，扣案如附表│  （參見臺灣彰化│編號8 │
│  │      │分後約10│      │分使用門號0912—│      │五編號1所示之物 │  地方法院檢察署│      │
│  │      │分鐘（起│      │494520號行動電話│      │均沒收銷燬之；未│  99年度偵字第43│（起訴│
│  │      │訴書誤載│      │與洪彬華使用門號│      │扣案之如附表五編│  79號偵查卷宗第│書附表│
│  │      │為凌晨2 │      │0910—115734號行│      │號2所示之物均沒 │  32頁）。      │1編號8│
│  │      │時許）  │      │動電話聯絡後，約│      │收之，如全部或一│2.證人尤弘鈞分別│）    │
│  │      │        │      │定購買甲基安非他│      │部不能沒收時，追│  於警詢中陳稱、│      │
│  │      │        │      │命之時、地及交易│      │徵其價額；未扣案│  於偵訊中具結之│      │
│  │      │        │      │價格後，再由尤弘│      │之販賣第二級毒品│  證述（參見臺灣│      │
│  │      │        │      │鈞駕車搭載湯明慧│      │所得新臺幣壹仟元│  彰化地方法院檢│      │
│  │      │        │      │於左列時間至約定│      │沒收之，如全部或│  察署99年度偵字│      │
│  │      │        │      │地點即洪彬華所經│      │一部不能沒收時，│  第5054號偵查卷│      │
│  │      │        │      │營位於彰化縣彰化│      │以其財產抵償之。│  宗第162 頁至第│      │
│  │      │        │      │市○○路之「敏黑│      │                │  164 頁、第201 │      │
│  │      │        │      │白切小吃店」前，│      │                │  頁【第2 次】；│      │
│  │      │        │      │共同向洪彬華購買│      │                │  99年度偵字第43│      │
│  │      │        │      │價值1千元之甲基 │      │                │  81號偵查卷宗第│      │
│  │      │        │      │安非他命1包，嗣 │      │                │  96頁【第1 次】│      │
│  │      │        │      │由湯明慧將購買上│      │                │  ）。          │      │
│  │      │        │      │開甲基安非他命之│      │                │3.門號0910—1157│      │
│  │      │        │      │價金交予洪彬華，│      │                │  34號通訊監察譯│      │
│  │      │        │      │而完成交易。    │      │                │  文1 紙（參見原│      │
│  │      │        │      │                │      │                │  審卷一第83頁）│      │
│  │      │        │      │                │      │                │  、雙向通聯記錄│      │
│  │      │        │      │                │      │                │  參見原審卷二第│      │
│  │      │        │      │                │      │                │  24頁反面）    │      │
├─┼───┼────┼───┼────────┼───┼────────┼────────┼───┤
│6 │洪彬華│99年1月 │湯明慧│湯明慧、尤弘鈞推│1千元 │洪彬華販賣第二級│1.證人湯明慧於偵│原判決│
│  │      │16 日凌 │尤弘鈞│由湯明慧於99年1 │      │毒品，處有期徒刑│  訊中具結之證述│附表1 │
│  │      │晨5時40 │      │月16日凌晨5時40 │      │肆年，扣案如附表│  （參見臺灣彰化│編號9 │
│  │      │分後約10│      │分使用門號0987—│      │五編號1所示之物 │  地方法院檢察署│      │
│  │      │分鐘（起│      │764789號行動電話│      │均沒收銷燬之；未│  99年度偵字第43│（起訴│
│  │      │訴書誤載│      │與洪彬華使用門號│      │扣案之如附表五編│  79號偵查卷宗第│書附表│
│  │      │為凌晨5 │      │0910—115734號行│      │號2所示之物均沒 │  32頁）。      │1編號9│
│  │      │時許）  │      │動電話聯絡後，約│      │收之，如全部或一│2.證人尤弘鈞於偵│）    │
│  │      │        │      │定購買甲基安非他│      │部不能沒收時，追│  訊中具結之證述│      │
│  │      │        │      │命之時、地及交易│      │徵其價額；未扣案│  （參見臺灣彰化│      │
│  │      │        │      │價格後，再由尤弘│      │之販賣第二級毒品│  地方法院檢察署│      │
│  │      │        │      │鈞駕車搭載湯明慧│      │所得新臺幣壹仟元│  99年度偵字第43│      │
│  │      │        │      │於左列時間至約定│      │沒收之，如全部或│  81號偵查卷宗第│      │
│  │      │        │      │地點即位於彰化縣│      │一部不能沒收時，│  96頁）。      │      │
│  │      │        │      │彰化市○○路「四│      │以其財產抵償之。│3.門號0910—1157│      │
│  │      │        │      │海豆漿店」前，共│      │                │  34號通訊監察譯│      │
│  │      │        │      │同向洪彬華購買價│      │                │  文1 紙（參見原│      │
│  │      │        │      │值1千元之甲基安 │      │                │  審卷一第83頁）│      │
│  │      │        │      │非他命1包，嗣由 │      │                │  、雙向通聯記錄│      │
│  │      │        │      │湯明慧將購買上開│      │                │  （參見原審卷二│      │
│  │      │        │      │甲基安非他命之價│      │                │  第24頁反面）。│      │
│  │      │        │      │金另行交予洪彬華│      │                │                │      │
│  │      │        │      │，而完成交易。  │      │                │                │      │
├─┼───┼────┼───┼────────┼───┼────────┼────────┼───┤
│7 │洪彬華│99年1月 │湯明慧│湯明慧於99年1月 │1千元 │洪彬華販賣第二級│1.證人湯明慧於偵│原判決│
│  │      │16 日下 │      │16日下午2時11分 │      │毒品，處有期徒刑│  訊中具結之證述│附表1 │
│  │      │午2時11 │      │使用門號0987—76│      │肆年，扣案如附表│  （參見臺灣彰化│編號10│
│  │      │分後約10│      │4789號行動電話與│      │五編號1所示之物 │  地方法院檢察署│      │
│  │      │分鐘    │      │洪彬華使用門號09│      │均沒收銷燬之；未│  99年度偵字第43│（起訴│
│  │      │        │      │10—115734號行動│      │扣案之如附表五編│  79號偵查卷宗第│書附表│
│  │      │        │      │電話聯絡後，約定│      │號2所示之物均沒 │  32頁）。      │1編號 │
│  │      │        │      │購買甲基安非他命│      │收之，如全部或一│2.門號0910—1157│10）  │
│  │      │        │      │之時、地及交易價│      │部不能沒收時，追│  34號通訊監察譯│      │
│  │      │        │      │格後，湯明慧於左│      │徵其價額；未扣案│  文1 紙（參見原│      │
│  │      │        │      │列時間至約定地點│      │之販賣第二級毒品│  審卷一第84頁）│      │
│  │      │        │      │即位於彰化縣彰化│      │所得新臺幣壹仟元│  、雙向通聯記錄│      │
│  │      │        │      │市○○路555號之 │      │沒收之，如全部或│  （參見原審卷二│      │
│  │      │        │      │2處，向洪彬華購 │      │一部不能沒收時，│  第25頁）。    │      │
│  │      │        │      │買價值1千元之甲 │      │以其財產抵償之。│                │      │
│  │      │        │      │基安非他命1包， │      │                │                │      │
│  │      │        │      │嗣由湯明慧將購買│      │                │                │      │
│  │      │        │      │上開甲基安非他命│      │                │                │      │
│  │      │        │      │之價金另行交予洪│      │                │                │      │
│  │      │        │      │彬華，而完成交易│      │                │                │      │
│  │      │        │      │。              │      │                │                │      │
├─┼───┼────┼───┼────────┼───┼────────┼────────┼───┤
│8 │洪彬華│99年1月 │湯明慧│湯明慧使用門號09│2千元 │洪彬華販賣第二級│1.證人湯明慧於偵│原判決│
│  │      │19 日晚 │      │87—764789號行動│      │毒品，處有期徒刑│  訊中具結之證述│附表1 │
│  │      │上11時15│      │電話與洪彬華使用│      │肆年貳月，扣案如│  （參見臺灣彰化│編號11│
│  │      │分後約10│      │門號0910—115734│      │附表五編號1所示 │  地方法院檢察署│      │
│  │      │分鐘至20│      │號行動電話聯絡後│      │之物均沒收銷燬之│  99年度偵字第43│（起訴│
│  │      │分鐘內  │      │，約定購買甲基安│      │；未扣案之如附表│  79號偵查卷宗第│書附表│
│  │      │        │      │非他命之時、地及│      │五編號2所示之物 │  32頁）。      │1編號 │
│  │      │        │      │交易價格後，由湯│      │均沒收之，如全部│2.門號0910—1157│11）  │
│  │      │        │      │明慧於左列時間至│      │或一部不能沒收時│  34號通訊監察譯│      │
│  │      │        │      │約定地點即洪彬華│      │，追徵其價額；未│  文1 紙（參見原│      │
│  │      │        │      │所經營位於彰化縣│      │扣案之販賣第二級│  審卷一第98、10│      │
│  │      │        │      │彰化市○○路之「│      │毒品所得新臺幣貳│  5 頁）、雙向通│      │
│  │      │        │      │敏黑白切小吃店」│      │仟元沒收之，如全│  聯記錄見原審卷│      │
│  │      │        │      │前，向洪彬華購買│      │部或一部不能沒收│  二第29頁反面）│      │
│  │      │        │      │價值2千元之甲基 │      │時，以其財產抵償│                │      │
│  │      │        │      │安非他命1包，嗣 │      │之。            │                │      │
│  │      │        │      │由湯明慧將購買上│      │                │                │      │
│  │      │        │      │開甲基安非他命之│      │                │                │      │
│  │      │        │      │價金另行交予洪彬│      │                │                │      │
│  │      │        │      │華，而完成交易。│      │                │                │      │
├─┼───┼────┼───┼────────┼───┼────────┼────────┼───┤
│9 │洪彬華│99年2月1│陳志龍│由洪彬華於99年2 │1千元 │洪彬華販賣第二級│1.證人陳志龍分別│原判決│
│  │      │日晚上10│      │月1日晚上8時11分│      │毒品，處有期徒刑│  於警詢中陳稱、│附表1 │
│  │      │時許    │      │以其所使用門號  │      │肆年，扣案如附表│  偵訊中具結之證│編號3 │
│  │      │        │      │0910—115734 號 │      │五編號1所示之物 │  述（參見臺灣彰│      │
│  │      │        │      │行動電話，與陳志│      │均沒收銷燬之；未│  化地方法院檢察│（起訴│
│  │      │        │      │龍使用門號0989—│      │扣案之如附表五編│  署99年度偵字第│書附表│
│  │      │        │      │101429 號行動電 │      │號2所示之物均沒 │  4381號偵查卷宗│1編號3│
│  │      │        │      │話聯絡後，約定購│      │收之，如全部或一│  第49頁至第52頁│）    │
│  │      │        │      │買甲基安非他命之│      │部不能沒收時，追│  、第60頁至第62│      │
│  │      │        │      │時、地及交易價格│      │徵其價額；未扣案│  頁）。        │      │
│  │      │        │      │後，陳志龍即於左│      │之販賣第二級毒品│2.門號0910—1157│      │
│  │      │        │      │列時間至洪彬華位│      │所得新臺幣壹仟元│  34號通訊監察譯│      │
│  │      │        │      │在彰化縣彰化市華│      │沒收之，如全部或│  文1紙（參見原 │      │
│  │      │        │      │山路247號前（即 │      │一部不能沒收時，│  審卷一第119   │      │
│  │      │        │      │彰化縣彰化市魚市│      │以其財產抵償之。│  頁）、雙向通聯│      │
│  │      │        │      │場附近處）處，向│      │                │  記錄（參見原審│      │
│  │      │        │      │洪彬華購買價值1 │      │                │  卷二第43頁）。│      │
│  │      │        │      │千元之甲基安非他│      │                │                │      │
│  │      │        │      │命1包，並將購買 │      │                │                │      │
│  │      │        │      │上開甲基安非他命│      │                │                │      │
│  │      │        │      │之價金交付予洪彬│      │                │                │      │
│  │      │        │      │華，而完成交易。│      │                │                │      │
├─┼───┼────┼───┼────────┼───┼────────┼────────┼───┤
│10│洪彬華│99年2月3│金萬吉│金萬吉於左列時間│5百元 │洪彬華販賣第二級│證人金萬吉於偵訊│原判決│
│  │      │日晚上10│      │並未撥打洪彬華使│      │毒品，處有期徒刑│中具結之證述（參│附表1 │
│  │      │時許    │      │用門號0910—1157│      │年拾月，扣案如│見臺灣彰化地方法│編號13│
│  │      │        │      │34號行動電話，其│      │附表五編號1所示 │院檢察署99年度偵│      │
│  │      │        │      │係直接至洪彬華所│      │之物均沒收銷燬之│字第4381號偵查卷│（起訴│
│  │      │        │      │經營位於彰化縣彰│      │；未扣案之販賣第│宗第46頁）。    │書附表│
│  │      │        │      │化市○○路之「敏│      │二級毒品所得新臺│                │1編號 │
│  │      │        │      │黑白切小吃店」前│      │幣伍佰元沒收之，│                │13）  │
│  │      │        │      │，向洪彬華購買價│      │如全部或一部不能│                │      │
│  │      │        │      │值5百元之甲基安 │      │沒收時，以其財產│                │      │
│  │      │        │      │非他命1包而完成 │      │抵償之。        │                │      │
│  │      │        │      │交易。嗣由金萬吉│      │                │                │      │
│  │      │        │      │將購買上開甲基安│      │                │                │      │
│  │      │        │      │非他命之價金另行│      │                │                │      │
│  │      │        │      │透過吳穎慶轉交予│      │                │                │      │
│  │      │        │      │洪彬華收受。    │      │                │                │      │
│  │      │        │      │                │      │                │                │      │
│  │      │        │      │                │      │                │                │      │
│  │      │        │      │                │      │                │                │      │
│  │      │        │      │                │      │                │                │      │
│  │      │        │      │                │      │                │                │      │
├─┼───┼────┼───┼────────┼───┼────────┼────────┼───┤
│11│洪彬華│99年2月6│金萬吉│金萬吉於99年2月6│5百元 │洪彬華共同販賣第│1.證人金萬吉分別│原判決│
│  │吳穎慶│日晚上10│      │日晚上10時24分使│      │二級毒品，處有期│  於警詢中陳稱、│附表1 │
│  │      │時24分後│      │用門號0921—6878│      │徒刑年拾月，扣│  於偵訊中具結之│編號14│
│  │      │約20 分 │      │03號行動電話與洪│      │案如附表五編號1 │  證述（參見臺灣│      │
│  │      │鐘（起訴│      │彬華使用門號0910│      │所示之物均沒收銷│  彰化地方法院檢│（起訴│
│  │      │書誤載為│      │—115734號行動電│      │燬之；未扣案之如│  察署99年度偵字│書附表│
│  │      │晚上10  │      │話聯絡，經洪彬華│      │附表五編號2所示 │  第4381號偵查卷│1編號 │
│  │      │時許）  │      │推由吳穎慶出面與│      │之物均應與吳穎慶│  宗第37頁、第46│14；追│
│  │      │        │      │金萬吉聯絡後，約│      │連帶沒收之，如全│  頁）。        │加起訴│
│  │      │        │      │定購買甲基安非他│      │部或一部不能沒收│2.證人即共犯洪彬│附表編│
│  │      │        │      │命之時、地及交易│      │時，與吳穎慶連帶│  華、吳穎慶分別│號4） │
│  │      │        │      │價格後，再由金萬│      │追徵其價額；未扣│  於警詢中陳稱、│      │
│  │      │        │      │吉於左列時間至約│      │案之販賣第二級毒│  於偵訊中具結證│      │
│  │      │        │      │定地點即位在彰化│      │品所得新臺幣伍佰│  述內容（參見臺│      │
│  │      │        │      │縣彰化市○○路與│      │元應與吳穎慶連帶│  灣彰化地方法院│      │
│  │      │        │      │華山路路口之「三│      │沒收之，如全部或│  檢察署99年度偵│      │
│  │      │        │      │媽臭臭鍋」處，向│      │一部不能沒收時，│  字第4381號偵查│      │
│  │      │        │      │吳穎慶購買價值5 │      │以其與吳穎慶之財│  卷宗第245 頁；│      │
│  │      │        │      │百元之甲基安非他│      │產連帶抵償之。  │  99年度偵字第50│      │
│  │      │        │      │命1包，金萬吉並 │      │                │  54號偵查卷宗第│      │
│  │      │        │      │將購買上開甲基安│      │吳穎慶共同販賣第│  19 頁 、第112 │      │
│  │      │        │      │非他命之價金連同│      │二級毒品，累犯，│  頁）。        │      │
│  │      │        │      │附表一編10所示之│      │處有期徒刑參年捌│3.門號0910—1157│      │
│  │      │        │      │價金一併透過吳穎│      │月，扣案如附表五│  34號通訊監察譯│      │
│  │      │        │      │慶交予洪彬華，而│      │編號1所示之物均 │  文1紙（參見原 │      │
│  │      │        │      │完成交易。      │      │沒收銷燬之；未扣│  審卷一第124頁 │      │
│  │      │        │      │                │      │案之如附表五編號│  ）、雙向通聯記│      │
│  │      │        │      │                │      │2所示之物均應與 │  錄（參見原審卷│      │
│  │      │        │      │                │      │洪彬華連帶沒收之│  二第47 頁）。 │      │
│  │      │        │      │                │      │，如全部或一部不│                │      │
│  │      │        │      │                │      │能沒收時，與洪彬│                │      │
│  │      │        │      │                │      │華連帶追徵其價額│                │      │
│  │      │        │      │                │      │；未扣案之販賣第│                │      │
│  │      │        │      │                │      │二級毒品所得新臺│                │      │
│  │      │        │      │                │      │幣伍佰元應與洪彬│                │      │
│  │      │        │      │                │      │華連帶沒收之，如│                │      │
│  │      │        │      │                │      │全部或一部不能沒│                │      │
│  │      │        │      │                │      │收時，以其與洪彬│                │      │
│  │      │        │      │                │      │華之財產連帶抵償│                │      │
│  │      │        │      │                │      │之。            │                │      │
└─┴───┴────┴───┴────────┴───┴────────┴────────┴───┘
附表二：
┌──┬───┬─────┬───┬──────────┬────────┬────────┬───┐
│編號│行為人│ 轉讓時間 │相對人│     轉讓方式       │    主文欄      │      證據      │原判決│
│    │      │          │      │                    │                │                │附表  │
│    │      │          │      │                    │                │                │編號  │
├──┼───┼─────┼───┼──────────┼────────┼────────┼───┤
│1   │洪彬華│99年1 月20│金萬吉│金萬吉使用門號0921—│洪彬華明知為禁藥│1.證人金萬吉分別│原判決│
│    │      │日下午3 時│      │687803號行動電話與洪│而轉讓，處有期徒│  於警詢中陳稱、│附表1 │
│    │      │45分後約5 │      │彬華使用門號0910—11│刑拾月，未扣案之│  於偵訊中具結之│編號12│
│    │      │分鐘      │      │5734號行動電話聯絡後│如附表五編號2所 │  證述（參見臺灣│      │
│    │      │          │      │，約定無償轉讓基安非│示之物均沒收之。│  彰化地方法院檢│（起訴│
│    │      │          │      │他命之時、地後，由金│                │  察署99年度偵字│書附表│
│    │      │          │      │萬吉於左列時間至約定│                │  第4381號偵查卷│1編號 │
│    │      │          │      │地點即位於彰化縣彰化│                │  宗第35頁反面至│12）  │
│    │      │          │      │市○○路之「國聖國民│                │  第36頁、第46頁│      │
│    │      │          │      │小學」前，由洪彬華無│                │  ）。          │      │
│    │      │          │      │償轉讓微量0.1 至0.2 │                │2.門號0910—1157│      │
│    │      │          │      │公克之甲基安非他命予│                │  34號通訊監察譯│      │
│    │      │          │      │金萬吉1 次。        │                │  文1紙（見原審 │      │
│    │      │          │      │                    │                │  卷一第108頁） │      │
│    │      │          │      │                    │                │  、雙向通聯記錄│      │
│    │      │          │      │                    │                │  （參見原審卷二│      │
│    │      │          │      │                    │                │  第29頁反面）。│      │
├──┼───┼─────┼───┼──────────┼────────┼────────┼───┤
│ 2  │洪彬華│99年1 月26│林金源│由林金源以其所使用之│洪彬華明知為禁藥│1.證人林金源分別│原判決│
│    │      │日下午5 時│      │門號0926—185049行動│而轉讓，處有期徒│  於警詢中陳稱、│附表1 │
│    │      │37分      │      │電話與洪彬華使用之門│刑拾月，未扣案之│  偵訊中具結之證│編號1 │
│    │      │          │      │號0910—115734號行動│如附表五編號2所 │  述（參見臺灣彰│      │
│    │      │          │      │電話聯絡後，由洪彬華│示之物均沒收之。│  化地方法院檢察│（起訴│
│    │      │          │      │至林金源位於彰化縣彰│                │  署99年度偵字第│書附表│
│    │      │          │      │化市○○路555 號之2 │                │  4381號偵查卷宗│1編號1│
│    │      │          │      │住處，無償轉讓微量約│                │  第85頁至第88頁│）    │
│    │      │          │      │0.1 至0.2 公克之甲基│                │  、第96頁）。  │      │
│    │      │          │      │安非他命予林金源1 次│                │2.門號0910—1157│      │
│    │      │          │      │。                  │                │  34號通訊監察譯│      │
│    │      │          │      │                    │                │  文1紙（參見原 │      │
│    │      │          │      │                    │                │  審卷一第116頁 │      │
│    │      │          │      │                    │                │  ）、雙向通聯記│      │
│    │      │          │      │                    │                │  錄（參見原審卷│      │
│    │      │          │      │                    │                │  二第36頁反面）│      │
│    │      │          │      │                    │                │  。            │      │
├──┼───┼─────┼───┼──────────┼────────┼────────┼───┤
│ 3  │洪彬華│99年4 月中│黃俊發│由洪彬華（即綽號「紅│洪彬華明知為禁藥│證人黃俊發於偵訊│原判決│
│    │      │旬之某日傍│      │彬」）至友人黃俊發位│而轉讓，處有期徒│中具結之證述（參│附表1 │
│    │      │晚        │      │於彰化縣彰化市○○路│刑拾月。        │見臺灣彰化地方法│編號2 │
│    │      │          │      │段177 號住處，無償轉│                │院檢察署99年度偵│      │
│    │      │          │      │讓微量約0.1 至0.2 公│                │字第4381號偵查卷│（起訴│
│    │      │          │      │克之甲基安非他命予黃│                │宗第225 頁）。  │書附表│
│    │      │          │      │俊發1 次。          │                │                │1編號2│
│    │      │          │      │                    │                │                │）    │
├──┼───┼─────┼───┼──────────┼────────┼────────┼───┤
│ 4  │洪彬華│99年4 月24│邱柏勛│邱柏勛於左列時間至設│洪彬華明知為禁藥│證人邱柏勛分別於│原判決│
│    │      │日中午12時│      │於彰化市○○路「豪城│而轉讓，處有期徒│警詢中陳稱、偵訊│附表1 │
│    │      │許前之某時│      │電子遊戲場」處，因遇│刑拾月。        │中具結之證述（參│編號5 │
│    │      │          │      │見洪彬華，由洪彬華無│                │見臺灣彰化地方法│      │
│    │      │          │      │償轉讓微量約0.1 至0.│                │院檢察署99年度偵│（起訴│
│    │      │          │      │2 公克之甲基安非他命│                │字第4381號偵查卷│書附表│
│    │      │          │      │予邱柏勛1 次。      │                │宗第17頁、第27頁│1編號5│
│    │      │          │      │                    │                │）。            │）    │
└──┴───┴─────┴───┴──────────┴────────┴────────┴───┘
附表三：
┌─┬───┬────┬───┬────────┬───┬────────┬────────┬───┐
│編│行為人│販賣時間│買  者│販  賣  方  式  │價格  │    主文欄      │      證據      │原判決│
│號│      │        │      │                │      │                │                │附表  │
│  │      │        │      │                │      │                │                │編號  │
├─┼───┼────┼───┼────────┼───┼────────┼────────┼───┤
│1 │楊政璋│99年1月2│林雅如│湯明慧於99年1月2│6百元 │楊政璋共同販賣第│1.證人林雅如分別│原判決│
│  │湯明慧│日凌晨3 │      │日凌晨3時3分、3 │      │三級毒品，處有期│  於警詢中陳稱、│附表2 │
│  │      │時5分後 │      │時5分使用門號098│      │徒刑參年，扣案如│  偵訊中具結之證│編號5 │
│  │      │之某時許│      │7—764789號行動 │      │附表六編號1所示 │  述（參見臺灣彰│      │
│  │      │        │      │電話傳送出售愷他│      │之物均沒收之；未│  化地方法院檢察│（起訴│
│  │      │        │      │命內容之行動電話│      │扣案之販賣第三級│  署99年度偵字第│書附表│
│  │      │        │      │簡訊至林雅如【即│      │毒品所得新臺幣陸│  4379號偵查卷宗│2編號5│
│  │      │        │      │湯明慧之同事】使│      │佰元應與湯明慧連│  第7 頁至第9 頁│）    │
│  │      │        │      │用門號0989—1836│      │帶沒收之，如全部│  、第14、15頁）│      │
│  │      │        │      │79號行動電話，經│      │或一部不能沒收時│  。            │      │
│  │      │        │      │楊政璋推由湯明慧│      │，以其與湯明慧之│2.共犯即證人湯明│      │
│  │      │        │      │出面與林雅如聯絡│      │財產連帶抵償之。│  慧於偵訊中具結│      │
│  │      │        │      │後，約定購買愷他│      │                │  之證述、共同被│      │
│  │      │        │      │命之時、地及交易│      │                │  告楊政璋於偵訊│      │
│  │      │        │      │價格後，於左列時│      │                │  中之自白（參見│      │
│  │      │        │      │間在彰化縣彰化市│      │                │  臺灣彰化地方法│      │
│  │      │        │      │金馬路之「滿庭芳│      │                │  院檢察署99年度│      │
│  │      │        │      │KTV 」外面處，由│      │                │  偵字第4380號偵│      │
│  │      │        │      │林雅如向湯明慧購│      │                │  查卷宗第151 頁│      │
│  │      │        │      │買價值6百元之愷 │      │                │  、第159 頁）。│      │
│  │      │        │      │他命1包，並由林 │      │                │3.門號0987—7647│      │
│  │      │        │      │雅如將購買上開愷│      │                │  89號通訊監察譯│      │
│  │      │        │      │他命之價金交予湯│      │                │  文1紙（參見原 │      │
│  │      │        │      │明慧，而完成交易│      │                │  審卷一第145頁 │      │
│  │      │        │      │。              │      │                │  ）、雙向通聯記│      │
│  │      │        │      │                │      │                │  錄（參見原審卷│      │
│  │      │        │      │                │      │                │  二第86頁）。  │      │
├─┼───┼────┼───┼────────┼───┼────────┼────────┼───┤
│2 │楊政璋│99年1月2│林雅如│湯明慧於99年1月2│6百元 │楊政璋共同販賣第│1.證人林雅如分別│原判決│
│  │湯明慧│日晚上11│      │日晚上11時32分、│      │三級毒品，處有期│  於警詢中陳稱、│附表2 │
│  │      │時35分後│      │11時35 分使用門 │      │徒刑參年，扣案如│  偵訊中具結之證│編號6 │
│  │      │之某時許│      │號0987—764789號│      │附表六編號1所示 │  述（參見臺灣彰│      │
│  │      │        │      │行動電話傳送出售│      │之物均沒收之；未│  化地方法院檢察│（起訴│
│  │      │        │      │愷他命內容之行動│      │扣案之販賣第三級│  署99年度偵字第│書附表│
│  │      │        │      │電話簡訊至林雅如│      │毒品所得新臺幣陸│  4379號偵查卷宗│2編號5│
│  │      │        │      │使用門號0989—18│      │佰元應與湯明慧連│  第7 頁至第9 頁│）    │
│  │      │        │      │3679號行動電話，│      │帶沒收之，如全部│  、第14、15頁）│      │
│  │      │        │      │經楊政璋推由湯明│      │或一部不能沒收時│  。            │      │
│  │      │        │      │慧出面與林雅如聯│      │，以其與湯明慧之│2.共犯即證人湯明│      │
│  │      │        │      │絡後，約定購買愷│      │財產連帶抵償之。│  慧於偵訊中具結│      │
│  │      │        │      │他命之時、地及交│      │                │  之證述、共同被│      │
│  │      │        │      │易價格後，於左列│      │                │  告楊政璋於偵訊│      │
│  │      │        │      │時間在設於彰化縣│      │                │  中之自白（參見│      │
│  │      │        │      │彰化市○○路之「│      │                │  臺灣彰化地方法│      │
│  │      │        │      │滿庭芳KTV」外面 │      │                │  院檢察署99年度│      │
│  │      │        │      │處，由林雅如向湯│      │                │  偵字第4380號偵│      │
│  │      │        │      │明慧購買愷他命2 │      │                │  查卷宗第151 頁│      │
│  │      │        │      │包，合計價值6百 │      │                │  、第159 頁）。│      │
│  │      │        │      │元，並由林雅如將│      │                │3.門號0987—7647│      │
│  │      │        │      │購買上開愷他命之│      │                │  89號通訊監察譯│      │
│  │      │        │      │價金交予湯明慧，│      │                │  文1紙（參見原 │      │
│  │      │        │      │而完成交易。    │      │                │  審卷一第145頁 │      │
│  │      │        │      │                │      │                │  ）、雙向通聯記│      │
│  │      │        │      │                │      │                │  錄（參見原審卷│      │
│  │      │        │      │                │      │                │  二第87頁）。  │      │
├─┼───┼────┼───┼────────┼───┼────────┼────────┼───┤
│3 │楊政璋│99年1月3│許錦旺│許錦旺於99年1月3│5百元 │楊政璋共同販賣第│1.證人許錦旺分別│原判決│
│  │湯明慧│日上午9 │      │日上午9時6分、同│      │三級毒品，處有期│  於警詢中陳稱、│附表2 │
│  │      │時7分後 │      │日9時7分使用門號│      │徒刑貳年拾壹月，│  偵訊中具結之證│編號10│
│  │      │之某時許│      │0930—627070號行│      │扣案如附表六編號│  述（參見臺灣彰│      │
│  │      │        │      │動電話與湯明慧使│      │1所示之物均沒收 │  化地方法院檢察│（起訴│
│  │      │        │      │用門號0987—7647│      │之；未扣案之販賣│  署99年度偵字第│書附表│
│  │      │        │      │89號行動電話聯絡│      │第三級毒品所得新│  4380號偵查卷宗│2編號9│
│  │      │        │      │後，約定購買愷他│      │臺幣伍佰元應與湯│  第103 頁至第10│）    │
│  │      │        │      │命之時、地及交易│      │明慧連帶沒收之，│  5 頁、第117 頁│      │
│  │      │        │      │價格後，湯明慧、│      │如全部或一部不能│  至第118 頁）。│      │
│  │      │        │      │楊政璋於左列時間│      │沒收時，以其與湯│2.共犯即證人湯明│      │
│  │      │        │      │至約定地點即位於│      │明慧之財產連帶抵│  慧於偵訊中具結│      │
│  │      │        │      │彰化縣彰化市三民│      │償之。          │  之證述、共同被│      │
│  │      │        │      │路之「玩得龍電子│      │                │  告楊政璋於偵訊│      │
│  │      │        │      │遊藝場」後方之加│      │                │  中之自白（參見│      │
│  │      │        │      │水站處，由許錦旺│      │                │  臺灣彰化地方法│      │
│  │      │        │      │向楊政璋購買價值│      │                │  院檢察署99年度│      │
│  │      │        │      │5百元之愷他命1包│      │                │  偵字第4380號偵│      │
│  │      │        │      │，並由許錦旺將購│      │                │  查卷宗第151 頁│      │
│  │      │        │      │買上開愷他命之價│      │                │  、第159 頁）。│      │
│  │      │        │      │金交予楊政璋，而│      │                │3.門號0987—7647│      │
│  │      │        │      │完成交易。      │      │                │  89號通訊監察譯│      │
│  │      │        │      │                │      │                │  文1 紙（參見原│      │
│  │      │        │      │                │      │                │  審卷一第152頁 │      │
│  │      │        │      │                │      │                │  ）、雙向通聯記│      │
│  │      │        │      │                │      │                │  錄（參見原審卷│      │
│  │      │        │      │                │      │                │  二第87頁）。  │      │
├─┼───┼────┼───┼────────┼───┼────────┼────────┼───┤
│4 │楊政璋│99年1月3│湯明翔│湯明翔【即湯明慧│6百元 │楊政璋共同販賣第│1.證人湯明翔分別│原判決│
│  │湯明慧│日中午12│      │之弟】於99年1月3│      │三級毒品，處有期│  於警詢中陳稱、│附表2 │
│  │      │時許    │      │日上午11時16分使│      │徒刑伍年貳月，扣│  偵訊中具結之證│編號2 │
│  │      │        │      │用門號0981—4885│      │案如附表六編號1 │  述（參見臺灣彰│      │
│  │      │        │      │94號行動電話撥打│      │所示之物均沒收之│  化地方法院檢察│（起訴│
│  │      │        │      │湯明慧使用門號  │      │；未扣案之販賣第│  署99年度偵字第│書附表│
│  │      │        │      │0987—764789號行│      │三級毒品所得新臺│  4380號偵查卷宗│2編號2│
│  │      │        │      │動電話，經楊政璋│      │幣陸佰元應與湯明│  第43頁至第44頁│）    │
│  │      │        │      │推由湯明慧出面與│      │慧連帶沒收之，如│  、第54頁）。  │      │
│  │      │        │      │湯明翔聯絡後，約│      │全部或一部不能沒│2.共犯即證人湯明│      │
│  │      │        │      │定購買愷他命之時│      │收時，以其與湯明│  慧於偵訊中具結│      │
│  │      │        │      │、地及交易價格後│      │慧之財產連帶抵償│  之證述（參見臺│      │
│  │      │        │      │，湯明慧於左列時│      │之。            │  灣彰化地方法院│      │
│  │      │        │      │間在其位於彰化縣│      │                │  檢察署99年度偵│      │
│  │      │        │      │和美鎮○○路79之│      │                │  字第4380號偵查│      │
│  │      │        │      │16號4樓租屋處， │      │                │  卷宗第151 頁）│      │
│  │      │        │      │由湯明翔向湯明慧│      │                │  。            │      │
│  │      │        │      │購買價值6百元之 │      │                │3.門號0987—7647│      │
│  │      │        │      │愷他命1包，嗣由 │      │                │  89號通訊監察譯│      │
│  │      │        │      │湯明翔將購買上開│      │                │  文1 紙（參見原│      │
│  │      │        │      │愷他命之價金交予│      │                │  審卷一第153頁 │      │
│  │      │        │      │楊政璋，而完成交│      │                │  ）、雙向通聯記│      │
│  │      │        │      │易。            │      │                │  錄（參見原審卷│      │
│  │      │        │      │                │      │                │  二第87頁）。  │      │
├─┼───┼────┼───┼────────┼───┼────────┼────────┼───┤
│5 │楊政璋│99年1月 │林雅如│林雅如前經湯明慧│1千2百│楊政璋共同販賣第│1.證人林雅如分別│附表2 │
│  │湯明慧│初某日（│      │告知楊政璋行動電│元（購│三級毒品，處有期│  於警詢中陳稱、│編號7 │
│  │      │即99 年 │      │話號碼後，於左列│買2小 │徒刑參年參月，扣│  偵訊中具結之證│      │
│  │      │除99年1 │      │時間撥打楊政璋使│包；每│案之如附表六編號│  述（參見臺灣彰│（起訴│
│  │      │月2日外 │      │用門號0938—0099│包6百 │2所示之物沒收之 │  化地方法院檢察│書附表│
│  │      │之年初某│      │04號行動電話聯絡│元）  │；未扣案之如附表│  署99年度偵字第│2編號6│
│  │      │日）    │      │，約定購買愷他命│      │六編號3所示之物 │  4380號偵查卷宗│）    │
│  │      │        │      │之時、地及交易價│      │應與湯明慧連帶沒│  第76頁、第83頁│      │
│  │      │        │      │格後，湯明慧推由│      │收之，如全部或一│  至第84頁）。  │      │
│  │      │        │      │楊政璋出面於左列│      │部不能沒收時，與│2.共犯即證人湯明│      │
│  │      │        │      │時間在設於彰化縣│      │湯明慧連帶追徵其│  慧於偵訊中具結│      │
│  │      │        │      │和美鎮之「全家福│      │價額；未扣案之販│  之證述、共同被│      │
│  │      │        │      │KTV」門口處，由 │      │賣第三級毒品所得│  告楊政璋於偵訊│      │
│  │      │        │      │林雅如向楊政璋購│      │新臺幣壹仟貳佰元│  中之自白（參見│      │
│  │      │        │      │買價值1千2百元之│      │應與湯明慧連帶沒│  臺灣彰化地方法│      │
│  │      │        │      │愷他命2包（每包 │      │收之，如全部或一│  院檢察署99年度│      │
│  │      │        │      │價值6百元），並 │      │部不能沒收時，以│  偵字第4380號偵│      │
│  │      │        │      │由林雅如將購買上│      │其與湯明慧之財產│  查卷宗第151 頁│      │
│  │      │        │      │開愷他命之價金交│      │連帶抵償之。    │  、第159 頁）。│      │
│  │      │        │      │予楊政璋，而完成│      │                │                │      │
│  │      │        │      │交易。          │      │                │                │      │
├─┼───┼────┼───┼────────┼───┼────────┼────────┼───┤
│6 │楊政璋│99年農曆│林雅如│林雅如前經湯明慧│1千2百│楊政璋共同販賣第│1.證人林雅如分別│原判決│
│  │湯明慧│春節後之│      │告知楊政璋行動電│元（購│三級毒品，處有期│  於警詢中陳稱、│附表2 │
│  │      │某日    │      │話號碼後，於99年│買2小 │徒刑參年參月，扣│  偵訊中具結之證│編號8 │
│  │      │        │      │農曆春節後之某日│包；每│案之如附表六編號│  述（參見臺灣彰│      │
│  │      │        │      │撥打楊政璋使用門│包6百 │2所示之物沒收之 │  化地方法院檢察│（起訴│
│  │      │        │      │號0938—009904號│元）  │；未扣案之如附表│  署99年度偵字第│書附表│
│  │      │        │      │行動電話聯絡後，│      │六編號3所示之物 │  4380號偵查卷宗│2編號7│
│  │      │        │      │約定購買愷他命之│      │應與湯明慧連帶沒│  第76頁、第83頁│）    │
│  │      │        │      │時、地及交易價格│      │收之，如全部或一│  至第85頁）。  │      │
│  │      │        │      │後，湯明慧推由楊│      │部不能沒收時，與│2.共犯即證人湯明│      │
│  │      │        │      │政璋於左列時間至│      │湯明慧連帶追徵其│  慧於偵訊中具結│      │
│  │      │        │      │約定地點即位於彰│      │價額；未扣案之販│  之證述、共同被│      │
│  │      │        │      │化縣彰化市○○路│      │賣第三級毒品所得│  告楊政璋於偵訊│      │
│  │      │        │      │之「滿庭芳KTV」 │      │新臺幣壹仟貳佰元│  中之自白（參見│      │
│  │      │        │      │前，由林雅如向楊│      │應與湯明慧連帶沒│  臺灣彰化地方法│      │
│  │      │        │      │政璋購買價值1千2│      │收之，如全部或一│  院檢察署99年度│      │
│  │      │        │      │百元之愷他命2包 │      │部不能沒收時，以│  偵字第4380號偵│      │
│  │      │        │      │，並由林雅如將購│      │其與湯明慧之財產│  查卷宗第151 頁│      │
│  │      │        │      │買上開愷他命之價│      │連帶抵償之。    │  、第159 頁）。│      │
│  │      │        │      │金交予楊政璋，而│      │                │                │      │
│  │      │        │      │完成交易。      │      │                │                │      │
├─┼───┼────┼───┼────────┼───┼────────┼────────┼───┤
│7 │楊政璋│99年3月 │林雅如│林雅如前經湯明慧│1千2百│楊政璋共同販賣第│1.證人林雅如分別│原判決│
│  │湯明慧│10 日晚 │      │告知楊政璋行動電│元（購│三級毒品，處有期│  於警詢中陳稱、│附表2 │
│  │      │上8時43 │      │話號碼後，於99年│買2小 │徒刑參年參月，扣│  偵訊中具結之證│編號9 │
│  │      │分後之某│      │3月10日下午4時44│包；每│案之如附表六編號│  述（參見臺灣彰│      │
│  │      │時許    │      │分起至同日晚上8 │包6百 │2所示之物沒收之 │  化地方法院檢察│（起訴│
│  │      │        │      │時43分止，分別使│元）  │；未扣案之如附表│  署99年度偵字第│書附表│
│  │      │        │      │用門號0982—9027│      │六編號3所示之物 │  4380號偵查卷宗│1編號8│
│  │      │        │      │92、0981—780799│      │應與湯明慧連帶沒│  第76頁、第83頁│）    │
│  │      │        │      │號行動電話與楊政│      │收之，如全部或一│  至第85頁）。  │      │
│  │      │        │      │璋使用門號0938—│      │部不能沒收時，與│2.共犯即證人湯明│      │
│  │      │        │      │009904號行動電話│      │湯明慧連帶追徵其│  慧於偵訊中具結│      │
│  │      │        │      │聯絡後，約定購買│      │價額；未扣案之販│  之證述、共同被│      │
│  │      │        │      │愷他命之時、地及│      │賣第三級毒品所得│  告楊政璋於偵訊│      │
│  │      │        │      │交易價格後，再由│      │新臺幣壹仟貳佰元│  中之自白（參見│      │
│  │      │        │      │楊政璋駕車搭載湯│      │應與湯明慧連帶沒│  臺灣彰化地方法│      │
│  │      │        │      │明慧於左列時間至│      │收之，如全部或一│  院檢察署99年度│      │
│  │      │        │      │約定地點即位於彰│      │部不能沒收時，以│  偵字第4380號偵│      │
│  │      │        │      │化縣彰化市○○路│      │其與湯明慧之財產│  查卷宗第151 頁│      │
│  │      │        │      │與茄苳路口之「7 │      │連帶抵償之。    │  、第159 頁）。│      │
│  │      │        │      │—11」便利商店前│      │                │3.門號0938—0099│      │
│  │      │        │      │，經林雅如進入楊│      │                │  04號通訊監察譯│      │
│  │      │        │      │政璋所駕駛之車輛│      │                │  文1紙（參見原 │      │
│  │      │        │      │內向楊政璋、湯明│      │                │  審卷一第164頁 │      │
│  │      │        │      │慧購買價值1千2百│      │                │  ）、雙向通聯記│      │
│  │      │        │      │元之愷他命2 包，│      │                │  錄（見原審卷二│      │
│  │      │        │      │並由林雅如將購買│      │                │  第432頁）。   │      │
│  │      │        │      │上開愷他命之價金│      │                │                │      │
│  │      │        │      │交予楊政璋，而完│      │                │                │      │
│  │      │        │      │成交易。        │      │                │                │      │
├─┼───┼────┼───┼────────┼───┼────────┼────────┼───┤
│8 │楊政璋│99年3月 │許錦旺│許錦旺於99年3月 │5百元 │楊政璋共同販賣第│1.證人許錦旺分別│原判決│
│  │湯明慧│間某日  │      │間某日使用門號  │      │三級毒品，處有期│  於警詢中陳稱、│附表2 │
│  │      │        │      │0930—627070號行│      │徒刑貳年拾壹月，│  偵訊中具結之證│編號11│
│  │      │        │      │動電話與湯明慧使│      │扣案如附表六編號│  述（參見臺灣彰│      │
│  │      │        │      │用門號0987—7647│      │1所示之物均沒收 │  化地方法院檢察│（起訴│
│  │      │        │      │89號行動電話聯絡│      │之；未扣案之販賣│  署99年度偵字第│書附表│
│  │      │        │      │後，約定購買愷他│      │第三級毒品所得新│  4380號偵查卷宗│2編號 │
│  │      │        │      │命之時、地及交易│      │臺幣伍佰元應與湯│  第103 頁至第10│10）  │
│  │      │        │      │價格後，湯明慧、│      │明慧連帶沒收之，│  5 頁、第117 頁│      │
│  │      │        │      │楊政璋於左列時間│      │如全部或一部不能│  至第118 頁）。│      │
│  │      │        │      │至約定地點即位於│      │沒收時，以其與湯│2.共犯即證人湯明│      │
│  │      │        │      │彰化縣和美鎮之「│      │明慧之財產連帶抵│  慧於偵訊中具結│      │
│  │      │        │      │全家福KTV 」處，│      │償之。          │  之證述、共同被│      │
│  │      │        │      │由許錦旺向楊政璋│      │                │  告楊政璋於偵訊│      │
│  │      │        │      │購買價值5百元之 │      │                │  中之自白（參見│      │
│  │      │        │      │愷他命1包，並由 │      │                │  臺灣彰化地方法│      │
│  │      │        │      │許錦旺將購買上開│      │                │  院檢察署99年度│      │
│  │      │        │      │愷他命之價金交予│      │                │  偵字第4380號偵│      │
│  │      │        │      │楊政璋，而完成交│      │                │  查卷宗第151 頁│      │
│  │      │        │      │易。            │      │                │  、第159 頁）。│      │
│  │      │        │      │                │      │                │3.臺灣大哥大股份│      │
│  │      │        │      │                │      │                │  有限公司99年6 │      │
│  │      │        │      │                │      │                │  月11日法大字第│      │
│  │      │        │      │                │      │                │  000000000 號書│      │
│  │      │        │      │                │      │                │  函檢附之門號09│      │
│  │      │        │      │                │      │                │  87—764789號基│      │
│  │      │        │      │                │      │                │  本資料查詢1 紙│      │
│  │      │        │      │                │      │                │  （參見原審卷一│      │
│  │      │        │      │                │      │                │  第166頁至168頁│      │
│  │      │        │      │                │      │                │  ）。          │      │
├─┼───┼────┼───┼────────┼───┼────────┼────────┼───┤
│9 │楊政璋│99年3月 │尤弘鈞│尤弘鈞於99年3月 │5百元 │楊政璋共同販賣第│1.證人尤弘鈞分別│原判決│
│  │湯明慧│13 日下 │      │13日下午6時29分 │      │三級毒品，處有期│  於警詢中陳稱、│附表2 │
│  │      │午5時許 │      │使用門號0912—49│      │徒刑貳年拾壹月，│  偵訊中具結之證│編號15│
│  │      │至6時許 │      │4520行動電話撥打│      │扣案如附表六編號│  述（參見臺灣彰│      │
│  │      │        │      │湯明慧使用門號09│      │1所示之物均沒收 │  化地方法院檢察│（起訴│
│  │      │        │      │87—764789號行動│      │之；未扣案之販賣│  署99年度偵字第│書附表│
│  │      │        │      │電話聯絡，得知適│      │第三級毒品所得新│  4380號偵查卷宗│2編號 │
│  │      │        │      │因楊政璋外出未在│      │臺幣伍佰元應與湯│  第10頁、第23頁│14）  │
│  │      │        │      │住處，嗣經尤弘鈞│      │明慧連帶沒收之，│  ）、證人湯明慧│      │
│  │      │        │      │於左列時間至楊政│      │如全部或一部不能│  於偵訊中具結證│      │
│  │      │        │      │璋位於彰化縣彰化│      │沒收時，以其與湯│  述（參見臺灣彰│      │
│  │      │        │      │市○○路○段496 │      │明慧之財產連帶抵│  化地方法院檢察│      │
│  │      │        │      │號住處，且楊政璋│      │償之。          │  署99年度偵字第│      │
│  │      │        │      │返回住處，而向楊│      │                │  4380號偵查卷宗│      │
│  │      │        │      │政璋購買價值5百 │      │                │  第150頁）     │      │
│  │      │        │      │元之愷他命1包， │      │                │  。            │      │
│  │      │        │      │並由尤弘鈞將購買│      │                │2.門號0987—7647│      │
│  │      │        │      │上開愷他命之價金│      │                │  89號通訊監察譯│      │
│  │      │        │      │交予楊政璋，而完│      │                │  文1紙（參見原 │      │
│  │      │        │      │成交易。        │      │                │  審卷一第154頁 │      │
├─┼───┼────┼───┼────────┼───┼────────┼────────┼───┤
│10│楊政璋│99年3月 │魏純貞│魏純貞於99年3月 │1千元 │楊政璋販賣第三級│1.證人魏純貞分別│原判決│
│  │      │25 日晚 │      │25日晚上11時4分 │      │毒品，處有期徒刑│  於警詢中陳稱、│附表2 │
│  │      │上11時4 │      │使用門號0985—61│      │參年，未扣案之販│  偵訊中具結之證│編號13│
│  │      │分後之某│      │0713號電話撥打湯│      │賣第三級毒品所得│  述（參見臺灣彰│      │
│  │      │時許    │      │明慧使用門號0987│      │新臺幣壹仟元沒收│  化地方法院檢察│（起訴│
│  │      │        │      │—764789號行動電│      │之，如全部或一部│  署99年度偵字第│書附表│
│  │      │        │      │話與楊政璋聯絡後│      │不能沒收時，以其│  4380號偵查卷宗│2編號 │
│  │      │        │      │，約定購買愷他命│      │財產抵償之。    │  第103 頁至第10│12）  │
│  │      │        │      │之時、地及交易價│      │                │  5 頁、第120 頁│      │
│  │      │        │      │格後，楊政璋於左│      │                │  至第121 頁）。│      │
│  │      │        │      │列時間至約定地點│      │                │2.門號0987—7647│      │
│  │      │        │      │即設於彰化縣彰化│      │                │  89號通訊監察譯│      │
│  │      │        │      │市○○路之「開胡│      │                │  文1紙（參見原 │      │
│  │      │        │      │電子遊藝場」處，│      │                │  審卷一第152頁 │      │
│  │      │        │      │由魏純貞向楊政璋│      │                │  ）、雙向通聯記│      │
│  │      │        │      │購買價值1千元之 │      │                │  錄（參見原審卷│      │
│  │      │        │      │愷他命2包，並由 │      │                │  二第135頁反面 │      │
│  │      │        │      │魏純貞將購買上開│      │                │  ）。          │      │
│  │      │        │      │愷他命之價金交予│      │                │                │      │
│  │      │        │      │楊政璋，而完成交│      │                │                │      │
│  │      │        │      │易。            │      │                │                │      │
└─┴───┴────┴───┴────────┴───┴────────┴────────┴───┘
附表四：
┌─────┬────┬───┬────────┬───┬────────┬────────┬───┐
│ 行為人   │販賣時間│買  者│販  賣  方  式  │價格  │    主文欄      │      證據      │原判決│
│          │        │      │                │      │                │                │附表  │
│          │        │      │                │      │                │                │編號  │
├─────┼────┼───┼────────┼───┼────────┼────────┼───┤
│楊政璋    │99年2月 │陳品榛│陳品榛於99年2月 │3千元 │楊政璋販賣第二級│1.證人陳品榛分別│附表2 │
│          │10 日下 │      │10日下午2時47分 │      │毒品，處有期徒刑│  於警詢中陳稱、│編號14│
│          │午5時許 │      │、同日2時50分使 │      │柒年貳月，扣案如│  偵訊中具結之證│      │
│          │        │      │用門號0986—    │      │附表六編號2所示 │  述（參見臺灣彰│（起訴│
│          │        │      │999603號電話與楊│      │之物沒收之；未扣│  化地方法院檢察│書附表│
│          │        │      │政璋使用門號0927│      │案如附表六編號4 │  署99年度偵字第│2編號 │
│          │        │      │—328184 號行動 │      │所示之物沒收之，│  4380號偵查卷宗│13）  │
│          │        │      │電話聯絡後，約定│      │如全部或一部不能│  第58頁至第61頁│      │
│          │        │      │購買甲基安非他命│      │沒收時，追徵其價│  、第164 頁至第│      │
│          │        │      │之時、地及交易價│      │額；未扣案之販賣│  166 頁）。    │      │
│          │        │      │格後，陳品榛於左│      │第二級毒品所得新│2.門號0927—3281│      │
│          │        │      │列時間至約定地點│      │臺幣參仟元沒收之│  84號通訊監察譯│      │
│          │        │      │即楊政璋於彰化縣│      │，如全部或一部不│  文1紙（參見原 │      │
│          │        │      │彰化市○○街之租│      │能沒收時，以其財│  審卷一第161頁 │      │
│          │        │      │屋處，向楊政璋購│      │產抵償之。      │  ）、雙向通聯記│      │
│          │        │      │買價值1千元之甲 │      │                │  錄（見原審卷二│      │
│          │        │      │基安非他命1包， │      │                │  第349頁）     │      │
│          │        │      │並由陳品榛將購買│      │                │                │      │
│          │        │      │上開甲基安非他命│      │                │                │      │
│          │        │      │之價金交予楊政璋│      │                │                │      │
│          │        │      │，而完成交易。  │      │                │                │      │
│          │        │      │【備註】：原起訴│      │                │                │      │
│          │        │      │書附表2編號13部 │      │                │                │      │
│          │        │      │分。            │      │                │                │      │
└─────┴────┴───┴────────┴───┴────────┴────────┴───┘
附表五：
1、扣案被告洪彬華所有之甲基安非他命4包（含外包裝袋4個，
   分別驗前淨重0.7043公克、驗後淨重0.7037公克；驗前淨重
   0.0959公克、驗後淨重0.0950公克；驗前淨重0.6138公克，
   驗後淨重0.6130公克；驗前淨重0.6140公克，驗後淨重0.613
   3公克）。
2、未扣案之被告洪彬華所有之0000000000號行動電話1支（含
   0000000000號SIM卡1枚）。
3、未扣案之被告洪彬華單獨販賣第二級毒品所得財物（即附表
   一編號2、5至10「價格」欄所示之販賣所得）現金共計7千5
   百元。
4、未扣案之被告洪彬華、吳穎慶共同販賣第二級毒品所得財物
   （即附表一編號3、11「價格」欄所示之販賣所得）現金共計
   2千5百元。
5、未扣案之被告洪彬華、洪裕琅共同販賣第二級毒品所得財物
   （即附表一編號1、4「價格」欄所示之販賣所得）現金共計2
   千元。
附表六：
1、扣案共犯湯明慧所有之0000000000號行動電話1支（即其上貼
   有編號「8」、序號：000000000000000號之行動電話1支，含
   其內之0000000000號SIM卡1枚）。
2、扣案被告楊政璋所有其上貼有編號「9」、序號：0000000000
   00000號行動電話1支（不含扣案時其內裝放與本案無關之000
   0000000號SIM卡1枚）。
3、未扣案之被告楊政璋所有0000000000號SIM卡1枚。
4、未扣案之被告楊政璋所有0000000000號SIM卡1枚。
5、未扣案之被告楊政璋華單獨販賣第三級毒品所得財物（即附
   表三編號10「價格」欄所示之販賣所得）現金1千元。
6、未扣案之被告楊政璋與共犯湯明慧共同販賣第三級毒品所得
   財物（即附表三編號1至9「價格」欄所示之販賣所得）現金
   共計6千9百元。
7、未扣案之被告楊政璋華單獨販賣第二級毒品所得財物（即附
   表四「價格」欄所示之販賣所得）現金3千元。

司法院資訊處製作；財團法人民間司法改革基金會備份。
